【裁判字號】    99,審訴,68
【裁判日期】    991203
【裁判案由】    違反稅捐稽徵法等
【裁判全文】
臺灣新竹地方法院宣示判決筆錄         98年度審訴字第732號
公  訴  人  臺灣新竹地方法院檢察署檢察官
被      告  李中明
            黃瑞林
            周顯道
            沈大鈞
            陳明堂
前 列五 人
共      同
指定辯護人  本院公設辯護人林建和
被      告  孫迺先
選任辯護人  羅豐胤律師
被      告  朱榮和
            何莉櫻
            余東娟
前 列三 人
共      同
指定辯護人  本院公設辯護人林建和
被      告  吳建興
選任辯護人  黃福雄律師
            邱玉萍律師
被      告  吳淑華
            呂政諺原名：呂理.
前 列二 人
共      同
指定辯護人  本院公設辯護人林建和
被      告  志佶
選任辯護人  蔡朝安律師
            姜宜君律師
            劉倩妏律師
被      告  李政翰
            孫玉媛
前 列二 人
共      同
指定辯護人  本院公設辯護人林建和
被      告  徐鴻欽
選任辯護人  林文鵬律師
被      告  張如佩
            許惠娟
            陳廷家
前 列三 人
共      同
指定辯護人  本院公設辯護人林建和
被      告  陳政隆
選任辯護人  羅秉成律師
被      告  傅秀月
前 列二 人
共      同
選任辯護人  林文鵬律師
被      告  彭寶展
            程雲生
前 列二 人
共      同
指定辯護人  本院公設辯護人林建和
被      告  黃志明
選任辯護人  陳俊傑律師
被      告  董家昌
            廖振瑜
            潘宇琴
            蔡美玲
            賴愉涵
            謝宜璋
前 列六 人
共      同
指定辯護人  本院公設辯護人林建和
被      告  吳朝龍
選任辯護人  曾國龍律師
            曾梅齡律師
上列被告等因違反稅捐稽徵法等一案，經檢察官提起公訴（97年
度偵字第6827號）及追加起訴（98年度偵字第8496號）後，聲請
本院改依協商程序而為判決，於中華民國99年12月3日下午4時在
本院刑事第十一法庭宣示判決，出席職員如下：
                                    審判長法  官  劉兆菊
                                          書記官  林兆嘉
                                          通  譯  鄭敏郎
法官起立朗讀判決主文、犯罪事實要旨、處罰條文、附記事項，
及告以上訴限制、期間並提出上訴狀之法院，且諭知記載其內容
：
一、主  文：
    李中明犯如附表一至二五之編號一所示之罪，處如附表一至
    二五編號一所示之刑。應執行有期徒刑年陸月；如易科罰
    金，以新臺幣壹仟元折算壹日。
    黃瑞林犯如附表二、三、五、七至九、十一至十四、十八、
    二十至二四之編號二所示之罪，處如附表附表二、三、五、
    七至九、十一至十四、十八、二十至二四之編號二所示之刑
    。應執行有期徒刑貳年貳月；如易科罰金，以新臺幣壹仟元
    折算壹日。
    周顯道犯附表一、六、十、十五、十六之編號二所示之罪；
    處犯附表一、六、十、十五至十六之編號二所示之刑。應執
    行有期徒刑伍月；如易科罰金，以新臺幣壹仟元折算壹日。
    沈大鈞犯附表十九編號二所示之罪，處如附表十九編號二所
    示之刑。緩刑貳年。
    陳明堂犯附表四編號二所示之罪，處如附表四編號二所示之
    刑。緩刑貳年。
    孫迺先犯附表十七編號二所示之罪，處如附表十七編號二所
    示之刑。緩刑貳年。
    朱榮和犯如附表一編號二所示之罪，處如附表一編號三所示
    之刑。緩刑貳年。
    何莉櫻犯如附表二編號三所示之罪，處如附表二編號三所示
    之刑。緩刑貳年。
    余東娟犯如附表三編號三所示之罪，處如附表三編號三所示
    之刑。緩刑貳年。
    吳建興犯如附表四編號三所示之罪，處如附表四編號三所示
    之刑。緩刑貳年。
    吳淑華犯如附表五編號三所示之罪，處如附表五編號三所示
    之刑。又犯如附表二六編號二所示之罪，處如附表二六編號
    二所示之刑。應執行拘役肆拾伍日；如易科罰金，以銀元
    佰元即新臺幣玖佰元折算壹日。緩刑貳年。
    呂政諺犯如附表六編號三所示之罪，處如附表六編號三所示
    之刑。緩刑貳年。
    涂志佶犯如附表七編號三所示之罪，處如附表七編號三所示
    之刑。緩刑貳年。
    李政翰犯如附表八編號三所示之罪，處如附表八編號三所示
    之刑。又犯如附表二六編號四所示之罪，處如附表二六編號
    四所示之刑。應執行有期徒刑貳月；如易科罰金，以銀元
    佰元即新臺幣玖佰元折算壹日。緩刑貳年。
    孫玉媛犯如附表九編號三所示之罪，處如附表九編號三所示
    之刑。緩刑貳年。
    徐鴻欽犯如附表十編號三所示之罪，處如附表十編號三所示
    之刑。緩刑貳年。
    張如佩犯如附表十一編號三所示之罪，處如附表十一編號三
    所示之刑。緩刑貳年。
    許惠娟犯如附表十二編號三所示之罪，處如附表十二編號三
    所示之刑。緩刑貳年。
    陳廷家犯如附表十三編號三所示之罪，處如附表十三編號三
    所示之刑。緩刑貳年。
    陳政隆犯如附表十四編號三所示之罪，處如附表十四編號三
    所示之刑。緩刑貳年。
    傅秀月犯如附表十五編號三所示之罪，處如附表十五編號三
    所示之刑。又犯如附表二六編號三所示之罪，處如附表二六
    編號三所示之刑。應執行拘役伍拾日；如易科罰金，以銀元
    佰元即新臺幣玖佰元折算壹日。緩刑貳年。
    彭寶展犯如附表十六編號三所示之罪，處如附表十六編號三
    所示之刑。又犯如附表二六編號五所示之罪，處如附表二六
    編號五所示之刑。應執行拘役肆拾日；如易科罰金，以銀元
    佰元即新臺幣玖佰元折算壹日。緩刑貳年。
    程雲生犯如附表十七編號三所示之罪，處如附表十七編號三
    所示之刑。緩刑貳年。
    黃志明犯如附表十八編號三所示之罪，處如附表十八編號三
    所示之刑。緩刑貳年。
    董家昌犯如附表十九編號三所示之罪，處如附表十九編號三
    所示之刑。緩刑貳年。
    廖振瑜犯如附表二十編號三所示之罪，處如附表二十編號三
    所示之刑。緩刑貳年。
    潘宇琴犯如附表二一編號三所示之罪，處如附表二一編號三
    所示之刑。緩刑貳年。
    蔡美玲犯如附表二二編號三所示之罪，處如附表二二編號三
    所示之刑。緩刑貳年。
    賴愉涵犯如附表二三編號三所示之罪，處如附表二三編號三
    所示之刑。緩刑貳年。
    謝宜璋犯如附表二四編號三所示之罪，處如附表二四編號三
    所示之刑。又犯如附表二六編號一所示之罪，處如附表二六
    編號一所示之刑。應執行拘役拾日；如易科罰金，以銀元
    佰元即新臺幣玖佰元折算壹日。緩刑貳年。
    吳朝龍犯如附表二五編號二所示之罪，處如附表二五編號二
    所示之刑。緩刑貳年。
二、犯罪事實要旨：
（一）李中明、黃瑞林、周顯道前於民國93、94年間，均因違反
      商業會計法案件，經臺灣高等法院於99年4月30日以98年
      度上訴字第2239號判決分別就李中明部分判處有期徒刑6
      月，減為有期徒刑3月，緩刑4年確定；就黃瑞林部分判處
      有期徒刑4月，減為有期徒刑2月，緩刑2年確定；就周顯
      道部分判處有期徒刑5月確定，周顯道業於99年6月22日易
      科罰金執行完畢（均不構成累犯）。又沈大鈞、陳明堂前
      於94年間，均因違反稅捐稽徵法案件，經本院於99年1月
      15 日以98年度審訴字第445號判決分別就沈大鈞部分判處
      拘役90日，減為拘役45日；就陳明堂部分判處拘役70日，
      減為拘役35日，並均諭知緩刑3年確定（均不構成累犯）
      。另徐鴻欽、陳廷家前於94年間，均因違反稅捐稽徵法案
      件，經本院於98年12月4日以98年度審訴字第445號判決均
      判處拘役59日，減為拘役29日，並均諭知緩刑3年確定（
      均不構成累犯）。
（二）又李中明為係址設臺北市○○○路○段131巷15號之美商信
      億國際企業有限公司臺灣分公司（下稱美商信億公司）負
      責人，為公司法規定之公司負責人，且為商業會計法所稱
      之商業負責人，於95年10月間，以美商信億公司之名義，
      以每劑新臺幣（下同）100元（含稅價105元）之代價，向
      臺灣醣聯生技醫藥股份有（下稱臺灣醣聯公司）購買「毒
      品快速檢驗試劑」16萬1,248劑後，分別與黃瑞林、周顯
      道、陳明堂、沈大鈞、孫迺先等人共同為如附表一至附表
      二五所示之犯行，而幫助朱榮和、何莉櫻、余東娟、吳建
      興、吳淑華、呂政諺、涂志佶、李政翰、孫玉媛、徐鴻欽
      、張如佩、許惠娟、陳廷家、陳政隆、傅秀月、彭寶展、
      程雲生、黃志明、董家昌、廖振瑜、潘宇琴、蔡美玲、賴
      愉涵、謝宜璋及浩亨企業有限公司負責人吳朝龍等人分別
      為如附表一至二五之編號三所示之犯行。
（三）謝宜璋、吳淑華、傅秀月、李政翰、彭寶展等人，另於94
      年10至12月間，分別基於行使業務上登載不實文書、以詐
      術逃漏稅捐之犯意，為如附表二六編號一至五所示之犯行
      。
三、處罰條文：
    稅捐稽徵法第41條、第43條第1項、第47條第1款，修正前商
    業會計法第71條第1 項，刑法第2 條第1 項前段、第11 條
    前段、第28條、第216 條、第215 條、第41條第1 項前段、
    第2 項、第51條第5 款、第6 款、第55條、第74條第1 項第
    1 款，修正前之刑法第41條第1 項前段、第51條第5 款、第
    6 款，刑法施行法第1 條之1 第1 項、第2 項前段、第3條
    之1 第3 項，廢止前罰金罰鍰提高標準條例第2 條，現行法
    規所定貨幣單位折算新臺幣條例第2 條，中華民國九十六年
    罪犯減刑條例第2 條第1 項第3 款、第7 條、第11條。
四、附記事項：被告陳明堂、何莉櫻、吳建興、涂志佶、李政翰
    、陳廷家、陳政隆、黃志明等8 人應於99年11月30日前分別
    捐款3 萬元、5 萬元、25萬元、10萬元、10萬元、16萬元、
    16萬元、5 萬元予財團法人犯罪被害人保護協會臺灣新竹分
    會公益團體（被告陳明堂已於99年11月29日捐款3 萬元予
    上開公益團體，有臺灣銀行無摺存入憑條存根影本1 紙；
    被告何莉櫻已於99年11月24日捐款5 萬元予上開公益團體，
    有合作金庫銀行匯款申請書代收入傳票回條1 紙；被告吳
    建興已於99年11月24日捐款25萬予上開公益團體，有華南商
    業銀行匯款回條聯影本1 紙；被告涂志佶已於99年11月23
    日捐款10萬元予上開公益團體，有遠東國際商業銀行匯款申
    請書影本1 紙；被告李政翰已於99年11月29日捐款10萬元
    予上開公益團體，有郵局跨行匯款申請書影本1 紙；被告
    陳廷家已於99年11月22日捐款16萬予上開公益團體，有華南
    商業銀行匯款回條聯影本1 紙；被告陳政隆已於99年11月
    24日捐款16萬元予上開公益團體，有國泰世華商業銀行匯出
    匯款憑證影本1 紙；被告黃志明已於99年11月23日捐款5
    萬元予上開公益團體，有郵局跨行匯款申請書影本1 紙；
    ，分別於本院卷卷三第91、93、94、96、100 、102 、10 3
    、104 頁在卷可查）。
五、協商判決除有刑事訴訟法第455條之4第1項第1款於本訊問程
    序終結前，被告撤銷協商合意或檢察官撤回協商聲請者；第
    2款被告協商之意思非出於自由意志者；第4款被告所犯之罪
    非第455條之2第1項所定得以協商判決者；第6款被告有其他
    較重之裁判上一罪之犯罪事實者；第7 款法院認應諭知免刑
    或免訴、不受理者情形之一，及違反同條第2 項「法院應於
    協商合意範圍內為判決；法院為協商判決所科之刑，以宣告
    緩刑或2 年以下有期徒刑、拘役或罰金為限」之規定者外，
    檢察官與被告均不得上訴。
六、如有前項得上訴之情形，得自收受宣示判決筆錄送達之日起
    10 日內，向本院提出上訴書狀，上訴於第二審法院。
中    華    民    國    99    年    12    月    3     日
                    刑事第九庭書  記  官  林兆嘉
                              審判長法官  劉兆菊
以上筆錄正本係照原本作成。
中    華    民    國    99    年    12    月    3    日
                              書  記  官  林兆嘉
附錄本案處罰實體法條全文：
修正前商業會計法第71條第1 款：
商業負責人、主辦及經辦會計人員或依法受託代他人處理會計事
務之人員有左列情事之一者，處5 年以下有期徒刑、拘役或科或
併科新臺幣15萬元以下罰金：
一、以明知為不實之事項，而填製會計憑證或記入帳冊者。
稅捐稽徵法第43條第1 項：
教唆或幫助犯第41條或第42條之罪者，處3 年以下有期徒刑、拘
役或科新臺幣6 萬元以下罰金。
稅捐稽徵法第41條：
納稅義務人以詐術或其他不正當方法逃漏稅捐者，處5年以下有
期徒刑、拘役或科或併科新臺幣6萬元以下罰金。
刑法第216 條：
行使第210條至第215條之文書者，依偽造、變造文書或登載不實
事項或使登載不實事項之規定處斷。
刑法第215 條：
從事業務之人，明知為不實之事項，而登載於其業務上作成之文
書，足以生損害於公眾或他人者，處3 年以下有期徒刑、拘役或
500 元以下罰金。（罰金之貨幣單位改為新臺幣，並提高為30倍
）
附表一：
┌─┬─┬────────────────────────────┬───────┐
│編│被│                 犯罪經過及所生結果                     │   主文罪名   │
│號│告│                                                        │   及宣告刑   │
├─┼─┼────────────────────────────┼───────┤
│一│李│李中明為公司法規定之公司負責人，且為商業會計法所稱之商業│李中明共同犯商│
│  │中│負責人，與周顯道共同基於幫助他人逃漏稅捐及填製不實會計憑│業會計法第七十│
│  │明│證之犯意聯絡，經由周顯道招攬介紹，將前揭「毒品快速檢驗試│一條第一款之填│
│  │  │劑」1,500劑賣給有意辦理捐贈抵稅之客戶朱榮和，供朱榮和取 │製不實罪，處有│
│  │  │得立法委員柯俊雄國會辦公室申請函、教育部書函、購買快速毒│期徒刑肆月，如│
│  │  │品檢驗試紙劑買賣合約書等相關文件及美商信億公司開立面額為│易科罰金，以新│
│  │  │90萬元之不實之發票等文件，持以辦理捐贈「毒品快速檢驗試劑│臺幣壹仟元折算│
│  │  │」給教育部，而幫助朱榮和逃漏其95年度個人綜合所得稅捐，足│壹日；減為有期│
│  │  │以生損害於稅捐稽徵機關對於稅捐稽徵業務管理與課稅之公平性│徒刑貳月，如易│
│  │  │及正確性。                                              │科罰金，以新臺│
│  │  │                                                        │幣壹仟元折算壹│
│  │  │                                                        │日。          │
├─┼─┼────────────────────────────┼───────┤
│二│周│周顯道與商業負責人李中明共同基於幫助他人逃漏稅捐及填製不│周顯道共同犯商│
│  │顯│實會計憑證之犯意聯絡，於95年11月間，向朱榮和招攬以實際購│業會計法第七十│
│  │道│買金額為27萬元之價格向美商信億公司購買臺灣醣聯醫藥公司生│一條第一款之填│
│  │  │產之「毒品快速檢驗試劑」1,500劑作為捐贈標的，辦理捐贈給 │製不實罪，處有│
│  │  │受贈政府單位之教育部使用，朱榮和並簽署「購買快速毒品檢驗│期徒刑月，如│
│  │  │試紙劑買賣合約書」以委託周顯道代為辦理本件捐贈事宜，製作│易科罰金，以新│
│  │  │不實之付款資金證明，並由朱榮和按美商信億公司開立之發票面│臺幣壹仟元折算│
│  │  │額90萬元，足額匯至周顯道指定之美商信億公司所申設之銀行帳│壹日；減為有期│
│  │  │戶內，取得足額付款證明後，再由周顯道當場返還現金78萬元（│徒刑壹月又拾伍│
│  │  │含周顯道先前向朱榮和借貸之款項15萬元）予朱榮和。嗣由周顯│日，如易科罰金│
│  │  │道將美商信億公司開立面額為90萬元之不實發票、立法委員柯俊│，以新臺幣壹仟│
│  │  │雄國會辦公室申請函、教育部書函、購買快速毒品檢驗試紙劑買│元折算壹日。  │
│  │  │賣合約書等相關文件，一併寄予朱榮和，以幫助朱榮和持上開文│              │
│  │  │件作為申報95年度個人綜合所得稅之列舉扣除額，以逃漏其95年│              │
│  │  │度個人綜合所得稅稅額，足以生損害於稅捐機關對於所得稅管理│              │
│  │  │之正確性，並影響國家稅收課徵之收入。                    │              │
├─┼─┼────────────────────────────┼───────┤
│三│朱│朱榮和明知其辦理95年度捐贈予政府單位為教育部之「毒品快速│朱榮和犯稅捐稽│
│  │榮│檢驗試劑」1,500劑之實際購買金額僅27萬元，竟以行使業務上 │徵法第四十一條│
│  │和│登載不實文書、詐術逃漏稅捐之犯意，於95年11月24日，向周顯│之逃漏稅捐罪，│
│  │  │道購買取得美商信億公司開立高價不實面額為90萬元之統一發票│處拘役伍拾日，│
│  │  │（營業人開立之統一發票，屬於業務上作成之文書）、立法委員│如易科罰金，以│
│  │  │柯俊雄國會辦公室申請函、教育部書函、購買快速毒品檢驗試紙│新臺幣壹仟元折│
│  │  │劑買賣合約書等相關文件，將高價不實發票金額登載於95年度綜│算壹日；減為拘│
│  │  │合所得稅結算申報書上以浮報列舉扣除額，並將上開資料附於其│役貳拾伍日，如│
│  │  │95年度綜合所得稅申報書中，作為捐贈之列舉扣除額，向國稅局│易科罰金，以新│
│  │  │申報所得稅，以行使上開內容不實之統一發票，逃漏其95年度個│臺幣壹仟元折算│
│  │  │人綜合所得稅稅額36萬元，足以生損害於稅捐機關對於所得稅管│壹日。        │
│  │  │理之正確性，並影響國家稅收課徵之收入。                  │              │
└─┴─┴────────────────────────────┴───────┘
附表二：
┌─┬─┬────────────────────────────┬───────┐
│編│被│                  犯罪經過及所生結果                    │   主文罪名   │
│號│告│                                                        │   及宣告刑   │
├─┼─┼────────────────────────────┼───────┤
│一│李│李中明為公司法規定之公司負責人，且為商業會計法所稱之商業│李中明共同犯商│
│  │中│負責人，與黃瑞林共同基於幫助他人逃漏稅捐及填製不實會計憑│業會計法第七十│
│  │明│證之犯意聯絡，經由黃瑞林招攬介紹，將前揭「毒品快速檢驗試│一條第一款之填│
│  │  │劑」7,000劑賣給有意辦理捐贈抵稅之客戶何莉櫻，供何莉櫻取 │製不實罪，處有│
│  │  │得立法委員柯俊雄國會辦公室申請函、教育部書函、購買快速毒│期徒刑肆月，如│
│  │  │品檢驗試紙劑買賣合約書等相關文件及美商信億公司開立面額為│易科罰金，以新│
│  │  │420萬元之不實之發票等文件，持以辦理捐贈「毒品快速檢驗試 │臺幣壹仟元折算│
│  │  │劑」給教育部，而幫助何莉櫻逃漏95年度個人綜合所得稅捐，足│壹日；減為有期│
│  │  │以生損害於稅捐稽徵機關對於稅捐稽徵業務管理與課稅之公平性│徒刑貳月，如易│
│  │  │及正確性。                                              │科罰金，以新臺│
│  │  │                                                        │幣壹仟元折算壹│
│  │  │                                                        │日。          │
├─┼─┼────────────────────────────┼───────┤
│二│黃│黃瑞林與商業負責人李中明共同基於幫助他人逃漏稅捐及填製不│黃瑞林共同犯商│
│  │瑞│實會計憑證之犯意聯絡，於95年10月間，向何莉櫻招攬以實際購│業會計法第七十│
│  │林│買金額為約80、90萬元之價格向美商信億公司購買臺灣醣聯醫藥│一條第一款之填│
│  │  │公司生產之「毒品快速檢驗試劑」7,000劑作為捐贈標的，辦理 │製不實罪，處有│
│  │  │捐贈給受贈政府單位之教育部使用，何莉櫻並簽署「購買捐贈毒│期徒刑肆月，如│
│  │  │品快速檢驗試紙劑買賣合約書」以委託黃瑞林代為辦理本件捐贈│易科罰金，以新│
│  │  │事宜，製作不實之付款資金證明，並由何莉櫻分別於95年10月14│臺幣壹仟元折算│
│  │  │日、26日、同年11月3日、15日依美商信億公司開立發票面額420│壹日；減為有期│
│  │  │萬元，足額匯至黃瑞林指定之美商信億公司所申設之銀行帳戶內│徒刑貳月，如易│
│  │  │，取得足額付款證明後，再由黃瑞林於匯款後返還現金總計300 │科罰金，以新臺│
│  │  │餘萬元予何莉櫻。嗣由黃瑞林將美商信億公司開立面額為420萬 │幣壹仟元折算壹│
│  │  │元之不實發票、立法委員柯俊雄國會辦公室申請函、教育部書函│日。          │
│  │  │、購買快速毒品檢驗試紙劑買賣合約書等相關文件，一併交予何│              │
│  │  │莉櫻，以幫助何莉櫻持上開文件作為申報95年度個人綜合所得稅│              │
│  │  │之列舉扣除額，以逃漏95年度個人綜合所得稅稅額，足以生損害│              │
│  │  │於稅捐機關對於所得稅管理之正確性，並影響國家稅收課徵之收│              │
│  │  │入。                                                    │              │
├─┼─┼────────────────────────────┼───────┤
│三│何│何莉櫻明知其辦理95年度捐贈予政府單位為教育部之「毒品快速│何莉櫻犯稅捐稽│
│  │莉│檢驗試劑」7,000劑之實際購買金額僅約80、90萬元（發票面額 │徵法第四十一條│
│  │櫻│之20至23％），竟以行使業務上登載不實文書、詐術逃漏稅捐之│之逃漏稅捐罪，│
│  │  │犯意，於95年10月至11月間，向黃瑞林購買取得由美商信億公司│處拘役伍拾玖日│
│  │  │開立高價不實面額為420萬元之統一發票（營業人開立之統一發 │，如易科罰金，│
│  │  │票，屬於業務上作成之文書）、立法委員柯俊雄國會辦公室申請│以新臺幣壹仟元│
│  │  │函、教育部書函、購買快速毒品檢驗試紙劑買賣合約書等相關文│折算壹日；減為│
│  │  │件，將高價不實發票金額登載於95年度綜合所得稅結算申報書上│拘役貳拾玖日，│
│  │  │以浮報列舉扣除額，並將上開資料附於其95年度綜合所得稅申報│如易科罰金，以│
│  │  │書中，作為捐贈之列舉扣除額，向國稅局申報所得稅，以行使上│新臺幣壹仟元折│
│  │  │開內容不實之統一發票，逃漏其95年度個人綜合所得稅稅額98萬│算壹日。      │
│  │  │5,029元，足以生損害於稅捐機關對於所得稅管理之正確性，並 │              │
│  │  │影響國家稅收課徵之收入。                                │              │
└─┴─┴────────────────────────────┴───────┘
附表三：
┌─┬─┬────────────────────────────┬───────┐
│編│被│                  犯罪經過及所生結果                    │  主文罪名    │
│號│告│                                                        │  及宣告刑    │
├─┼─┼────────────────────────────┼───────┤
│一│李│李中明為公司法規定之公司負責人，且為商業會計法所稱之商業│李中明共同犯商│
│  │中│負責人，與黃瑞林共同基於幫助他人逃漏稅捐及填製不實會計憑│業會計法第七十│
│  │明│證之犯意聯絡，經由黃瑞林招攬介紹，將前揭「毒品快速檢驗試│一條第一款之填│
│  │  │劑」3,600劑賣給有意辦理捐贈抵稅之客戶余東娟，供余東娟取 │製不實罪，處有│
│  │  │得立法委員柯俊雄國會辦公室申請函、教育部書函、購買快速毒│期徒刑肆月，如│
│  │  │品試紙劑買賣合約書等相關文件及美商信億公司開立面額為216 │易科罰金，以新│
│  │  │萬元之不實之發票等文件，持以辦理捐贈「毒品快速檢驗試劑」│臺幣壹仟元折算│
│  │  │給教育部，而幫助余東娟逃漏95年度個人綜合所得稅捐，足以生│壹日；減為有期│
│  │  │損害於稅捐稽徵機關對於稅捐稽徵業務管理與課稅之公平性及正│徒刑貳月；如易│
│  │  │確性。                                                  │科罰金，以新臺│
│  │  │                                                        │幣壹仟元折算壹│
│  │  │                                                        │日。          │
├─┼─┼────────────────────────────┼───────┤
│二│黃│黃瑞林與商業負責人李中明共同基於幫助他人逃漏稅捐及填製不│黃瑞林共同犯商│
│  │瑞│實會計憑證之犯意聯絡，於95年11月間，向余東娟招攬以實際購│業會計法第七十│
│  │林│買金額為45萬元之價格向美商信億公司購買臺灣醣聯醫藥公司生│一條第一款之填│
│  │  │產之「毒品快速檢驗試劑」3,600劑為捐贈標的，辦理捐贈給受 │製不實罪，處有│
│  │  │贈政府單位之教育部使用，余東娟並簽署「購買捐贈毒品快速檢│期徒刑肆月，如│
│  │  │驗試紙劑買賣合約書」以委託黃瑞林代為辦理本件捐贈事宜，製│易科罰金，以新│
│  │  │作不實之付款資金證明，並由余東娟於95年11月14日依美商信億│臺幣壹仟元折算│
│  │  │公司開立發票面額216萬元，足額匯款至黃瑞林指定之美商信億 │壹日；減為有期│
│  │  │公司向所申設之銀行帳戶內，取得足額付款證明後，再由黃瑞林│徒刑貳月，如易│
│  │  │於匯款後當場返還現金171萬元予余東娟。嗣黃瑞林將美商信億 │科罰金，以新臺│
│  │  │公司開立面額為216萬元之不實發票、立法委員柯俊雄國會辦公 │幣壹仟元折算壹│
│  │  │室申請函、教育部書函、購買快速毒品檢驗試紙劑買賣合約書等│日。          │
│  │  │相關文件，一併交予余東娟，以幫助余東娟持上開文件作為申報│              │
│  │  │95年度個人綜合所得稅之列舉扣除額，以逃漏95年度個人綜合所│              │
│  │  │得稅稅額，足以生損害於稅捐機關對於所得稅管理之正確性，並│              │
│  │  │影響國家稅收課徵之收入。                                │              │
├─┼─┼────────────────────────────┼───────┤
│三│余│余東娟明知其辦理95年度捐贈予政府單位為教育部之「毒品快速│余東娟犯稅捐稽│
│  │東│檢驗試劑」3,600劑之實際購買金額僅45萬元，竟以行使業務上 │徵法第四十一條│
│  │娟│登載不實文書、詐術逃漏稅捐之犯意，於95年11月14日，向黃瑞│之逃漏稅捐罪，│
│  │  │林購買取得由美商信億公司開立高價不實面額為216萬元之統一 │處拘役伍拾玖日│
│  │  │發票（營業人開立之統一發票，屬於業務上作成之文書）、立法│，如易科罰金，│
│  │  │委員柯俊雄國會辦公室申請函、教育部書函、購買快速毒品檢驗│以新臺幣壹仟元│
│  │  │試紙劑買賣合約書等相關文件，將高價不實發票金額登載於95年│折算壹日；減為│
│  │  │度綜合所得稅結算申報書上以浮報列舉扣除額，並將上開資料附│拘役貳拾玖日，│
│  │  │於其95年度綜合所得稅申報書中，作為捐贈之列舉扣除額，向國│如易科罰金，以│
│  │  │稅局申報所得稅，以行使上開內容不實之統一發票，逃漏95年度│新臺幣壹仟元折│
│  │  │個人綜合所得稅稅額63萬5,026元，足以生損害於稅捐機關對於 │算壹日。      │
│  │  │所得稅管理之正確性，並影響國家稅收課徵之收入。          │              │
└─┴─┴────────────────────────────┴───────┘
附表四：
┌─┬─┬────────────────────────────┬───────┐
│編│被│                 犯罪經過及所生結果                     │   主文罪名   │
│號│告│                                                        │   及宣告刑   │
├─┼─┼────────────────────────────┼───────┤
│一│李│李中明為公司法規定之公司負責人，且為商業會計法所稱之商業│李中明共同犯商│
│  │中│負責人，與黃瑞林共同基於幫助他人逃漏稅捐及填製不實會計憑│業會計法第七十│
│  │明│證之犯意聯絡，經由黃瑞林招攬介紹，將前揭「毒品快速檢驗試│一條第一款之填│
│  │  │劑」15,000劑賣給有意辦理捐贈抵稅之客戶吳建興，供吳建興取│製不實罪，處有│
│  │  │得立法委員柯俊雄國會辦公室申請函、教育部書函、購買快速毒│期徒刑肆月，如│
│  │  │品試紙劑買賣合約書等相關文件及美商信億公司開立面額為900 │易科罰金，以新│
│  │  │萬元之不實之發票等文件，持以辦捐贈「毒品快速試劑」給教育│臺幣壹仟元折算│
│  │  │部，而幫助吳建興逃漏95年度個人綜合所得稅捐，足以生損害於│壹日；減為有期│
│  │  │稅捐稽徵機關對於稅捐稽徵業務管理與課稅之公平性及正確性。│徒刑貳月，如易│
│  │  │                                                        │科罰金，以新臺│
│  │  │                                                        │幣壹仟元折算壹│
│  │  │                                                        │日。          │
├─┼─┼────────────────────────────┼───────┤
│二│陳│陳明堂與商業負責人李中明共同基於幫助他人逃漏稅捐及填製不│陳明堂共同犯商│
│  │明│實會計憑證之犯意聯絡，於94年12月下旬，向吳建興招攬以實際│業會計法第七十│
│  │堂│購買金額為220萬5,000元之價格向美商信億公司購買臺灣醣聯醫│一條第一款之填│
│  │  │藥公司生產之「毒品快速檢驗試劑」15,000劑為捐贈標的，辦理│製不實罪，處有│
│  │  │捐贈給受贈政府單位之教育部使用，吳建興並簽署「購買捐贈毒│期徒刑月，如│
│  │  │品快速檢驗試紙劑買賣合約書」陳明堂代為辦理本件捐贈事宜，│易科罰金，以新│
│  │  │製作不實之付款資金證明，由吳建興於95年12月22日至銀行依美│臺幣壹仟元折算│
│  │  │商信億公司開立發票面額900萬元，足額匯至陳明堂指定之美商 │壹日；減為有期│
│  │  │信億公司所申設之銀行帳戶內，取得足額付款證明後，再由陳明│徒刑壹月又拾伍│
│  │  │堂返還現金679萬5,000元予吳建興。嗣陳明堂將美商信億公司開│日，如易科罰金│
│  │  │立面額為900萬元之不實發票、立法委員柯俊雄國會辦公室申請 │，以新臺幣壹仟│
│  │  │函、教育部書函、購買快速毒品檢驗試紙劑買賣合約書等相關文│元折算壹日。  │
│  │  │件，一併交予吳建興，以幫助吳建興持上開文件作為申報95年度│              │
│  │  │個人綜合所得稅之列舉扣除額，以逃漏95年度個人綜合所得稅稅│              │
│  │  │額，足以生損害於稅捐機關對於所得稅管理之正確性，並影響國│              │
│  │  │家稅收課徵之收入。                                      │              │
├─┼─┼────────────────────────────┼───────┤
│三│吳│吳建興明知其辦理95年度捐贈予政府單位為教育部之「毒品快速│吳建興犯稅捐稽│
│  │建│檢驗試劑」15,000劑之實際購買金額僅22萬5,000元，竟行使業 │徵法第四十一條│
│  │興│務上登載不實文書、以詐術逃漏稅捐之犯意，於95年12月22日，│之逃漏稅捐罪，│
│  │  │向陳明堂購買取得由美商信億公司開立高價不實面額為900萬元 │處拘役伍拾玖日│
│  │  │之統一發票（營業人開立之統一發票，屬於業務上作成之文書）│，如易科罰金，│
│  │  │、立法委員柯俊雄國會辦公室申請函、教育部書函、購買快速毒│以新臺幣壹仟元│
│  │  │品快速檢驗試紙劑買賣合約書等相關文件，將高價不實發票金額│折算壹日；減為│
│  │  │登載於95年度綜合所得稅結算申報書上以浮報列舉扣除額，並將│拘役貳拾玖日，│
│  │  │上開資料附於其95年度綜合所得稅申報書中，作為捐贈之列舉扣│如易科罰金，以│
│  │  │除額向國稅局申報所得稅，以行使上開內容不實之統一發票，逃│新臺幣壹仟元折│
│  │  │漏其95年度個人綜合所得稅稅額358萬3,018元，足以生損害於稅│算壹日。      │
│  │  │捐機關對於所得稅管理之正確性，並影響國家稅收課徵之收入。│              │
└─┴─┴────────────────────────────┴───────┘
附表五：
┌─┬─┬────────────────────────────┬───────┐
│編│被│                         犯罪經過及所生結果             │  主文罪名    │
│號│告│                                                        │  及宣告刑    │
├─┼─┼────────────────────────────┼───────┤
│一│李│李中明為公司法規定之公司負責人，且為商業會計法所稱之商業│李中明共同犯商│
│  │中│負責人，與黃瑞林共同基於幫助他人逃漏稅捐及填製不實會計憑│業會計法第七十│
│  │明│證之犯意聯絡，經由黃瑞林招攬介紹，將前揭「毒品快速檢驗試│一條第一款之填│
│  │  │劑」1,700劑賣給有意辦理捐贈抵稅之客戶吳淑華，供吳淑華取 │製不實罪，處有│
│  │  │得立法委員柯俊雄國會辦公室申請函、教育部書函、購買快速毒│期徒刑肆月，如│
│  │  │品試紙劑買賣合約書等相關文件及美商信億公司開立面額為102 │易科罰金，以新│
│  │  │萬元之不實之發票等文件，持以辦贈「毒品快速檢驗試劑」給教│臺幣壹仟元折算│
│  │  │育部，而幫助吳淑華逃漏95年度個人綜合所得稅捐，足以生損害│壹日；減為有期│
│  │  │於稅捐稽徵機關對於稅捐稽徵業務管理與課稅之公平性及正確性│徒刑貳月，如易│
│  │  │。                                                      │科罰金，以新臺│
│  │  │                                                        │幣壹仟元折算壹│
│  │  │                                                        │日。          │
├─┼─┼────────────────────────────┼───────┤
│二│黃│黃瑞林與商業負責人李中明共同基於幫助他人逃漏稅捐及填製不│黃瑞林共同犯商│
│  │瑞│實會計憑證之犯意聯絡，於95年12月間，向吳淑華招攬以實際購│業會計法第七十│
│  │林│買金額為23萬元之價格向美商信億公司購買臺灣醣聯醫藥公司生│一條第一款之填│
│  │  │產之「毒品快速檢驗試劑」1,700劑為捐贈標的，辦理捐贈給受 │製不實罪，處有│
│  │  │贈政府單位之教育部使用，吳淑華並簽署「購買捐贈毒品快速檢│期徒刑肆月，如│
│  │  │驗試紙劑買賣合約書」以委託黃瑞林代為辦理本件捐贈事宜，製│易科罰金，以新│
│  │  │作不實之付款資金證明，由吳淑華分別於95年12月8日、同年月 │臺幣壹仟元折算│
│  │  │11 日依美商信億公司開立發票面額102萬元，足額匯至黃瑞林指│壹日；減為有期│
│  │  │定之美商信億公司所申設之銀行帳戶內，取得足額付款證明後，│徒刑貳月，如易│
│  │  │再由黃瑞林當場返還現金79萬元予吳淑華。嗣黃瑞林將美商信億│科罰金，以新臺│
│  │  │公司開立面額為102萬元之不實發票、立法委員柯俊雄國會辦公 │幣壹仟元折算壹│
│  │  │室申請函、教育部書函、購買快速毒品檢驗試紙劑買賣合約書等│日。          │
│  │  │相關文件，一併交予吳淑華，以幫助吳淑華持上開文件作為申報│              │
│  │  │95 年度個人綜合所得稅之列舉扣除額，以逃漏95年度個人綜合 │              │
│  │  │所得稅稅額，足以生損害於稅捐機關對於所得稅管理之正確性，│              │
│  │  │並影響國家稅收課徵之收入。                              │              │
├─┼─┼────────────────────────────┼───────┤
│三│吳│吳淑華明知其辦理95年度捐贈予政府單位為教育部之「毒品快速│吳淑華犯稅捐稽│
│  │淑│檢驗試劑」1,700劑之實際購買金額僅23萬元，竟以行使業務上 │徵法第四十一條│
│  │華│登載不實文書、詐術逃漏稅捐之犯意，分別於95年12月8日、同 │之逃漏稅捐罪，│
│  │  │年月11日，向黃瑞林購買取得由美商信億公司開立高價不實面額│處拘役伍拾日，│
│  │  │為102萬元之統一發票（營業人開立之統一發票，屬於業務上作 │如易科罰金，以│
│  │  │成之文書）、立法委員柯俊雄國會辦公室申請函、教育部書函、│銀元佰元即新│
│  │  │購買快速毒品快速檢驗試紙劑買賣合約書等相關文件，將高價不│臺幣玖佰元折算│
│  │  │實發票金額登載於95年度綜合所得稅結算申報書上以浮報列舉扣│壹日；減為拘役│
│  │  │除額，並將上開資料附於其95年度綜合所得稅申報書中，作為捐│貳拾伍日，如易│
│  │  │贈之列舉扣除額，向國稅局申報所得稅，以行使上開內容不實之│科罰金，以銀元│
│  │  │統一發票，逃漏其95年度個人綜合所得稅稅額30萬元，足以生損│佰元即新臺幣│
│  │  │害於稅捐機關對於所得稅管理。                            │玖佰元折算壹日│
│  │  │                                                        │。            │
└─┴─┴────────────────────────────┴───────┘
附表六：
┌─┬─┬────────────────────────────┬───────┐
│編│被│                犯罪經過及所生結果                      │   主文罪名   │
│號│告│                                                        │   及宣告刑   │
├─┼─┼────────────────────────────┼───────┤
│一│李│李中明為公司法規定之公司負責人，且為商業會計法所稱之商業│李中明共同犯商│
│  │中│負責人，與周顯道共同基於幫助他人逃漏稅捐及填製不實會計憑│業會計法第七十│
│  │明│證之犯意聯絡，經由周顯道招攬介紹，將前揭「毒品快速檢驗試│一條第一款之填│
│  │  │劑」1,500劑賣給有意辦理捐贈抵稅之客戶呂政諺，供呂政諺取 │製不實罪，處有│
│  │  │得立法委員柯俊雄國會辦公室申請函、教育部書函、購買快速毒│期徒刑肆月，如│
│  │  │品檢驗試紙劑買賣合約書等相關文件及美商信億公司開立面額為│易科罰金，以新│
│  │  │90 萬元之不實之發票等文件，持以辦贈「毒品快速檢驗試劑」 │臺幣壹仟元折算│
│  │  │給教育部，而幫助呂政諺逃漏95年度個人綜合所得稅捐，足以生│壹日；減為有期│
│  │  │損害於稅捐稽徵機關對於稅捐稽徵業務管理與課稅之公平性及正│徒刑貳月，如易│
│  │  │確性。                                                  │科罰金，以新臺│
│  │  │                                                        │幣壹仟元折算壹│
│  │  │                                                        │日。          │
├─┼─┼────────────────────────────┼───────┤
│二│周│周顯道與商業負責人李中明共同基於幫助他人逃漏稅捐及填製不│周顯道共同犯商│
│  │顯│實會計憑證之犯意聯絡，於95年10月間，向呂政諺招攬以實際購│業會計法第七十│
│  │道│買金額為90萬元之23％之價格向美商信億公司購買臺灣醣聯醫藥│一條第一款之填│
│  │  │公司生產之「毒品快速檢驗試劑」1,500劑為捐贈標的，辦理捐 │製不實罪，處有│
│  │  │贈給受贈政府單位之教育部使用，呂政諺並簽署「購買捐贈毒品│期徒刑月，如│
│  │  │快速檢驗試紙劑買賣合約書」以委託周顯道代為辦理本件捐贈事│易科罰金，以新│
│  │  │宜，製作不實之付款資金證明，並由呂政諺於95年10月18日依美│臺幣壹仟元折算│
│  │  │商信億公司開立發票面額90萬元，足額匯至周顯道指定之美商信│壹日；減為有期│
│  │  │億公司所申設之銀行帳戶內，取得足額付款證明後，再由周顯道│徒刑壹月又拾伍│
│  │  │返還發票面額即90萬之77％現金予呂政諺。嗣周顯道將美商信億│日，如易科罰金│
│  │  │公司開立面額為90萬元之不實發票、立法委員柯俊雄國會辦公室│，以新臺幣壹仟│
│  │  │申請函、教育部書函、購買快速毒品檢驗試紙劑買賣合約書等相│元折算壹日。  │
│  │  │關文件，一併交予呂政諺，以幫助呂政諺持上開文件作為申報95│              │
│  │  │年度個人綜合所得稅之列舉扣除額，以逃漏95年度個人綜合所得│              │
│  │  │稅稅額，足以生損害於稅捐機關對於所得稅管理之正確性，並影│              │
│  │  │響國家稅收課徵之收入。                                  │              │
├─┼─┼────────────────────────────┼───────┤
│三│呂│呂政諺明知其辦理95年度捐贈予政府單位為教育部之「毒品快速│呂政諺犯稅捐稽│
│  │政│檢驗試劑」1,500劑之實購買金額僅90萬元之23％，竟以行使業 │徵法第四十一條│
│  │諺│務上登載不實文書、詐術逃漏稅捐之犯意，於95年10月18日，向│之逃漏稅捐罪，│
│  │  │周顯道購買取得由美商信億公司開立高價不實面額為90萬元之統│處拘役伍拾日，│
│  │  │一發票（營業人開立之統一發票，屬於業務上作成之文書）、立│如易科罰金，以│
│  │  │法委員柯俊雄國會辦公室申請函、教育部書函、購買毒品快速檢│新臺幣壹仟元折│
│  │  │驗試劑買賣合約書等相關文件，將高價不實發票金額登載於95年│算壹日；減為貳│
│  │  │度綜合所得稅結算申報書上以浮報列舉扣除額，並將上開資料附│拾伍日，如易科│
│  │  │於其95年度綜合所得稅申報書中，作為捐贈之列舉扣除額，向國│罰金，以新臺幣│
│  │  │稅局申報所得稅，以行使上開內容不實之統一發票，逃漏其95年│壹仟元折算壹日│
│  │  │度個人綜合所得稅稅額27萬元，足以生損害於稅捐機關對於所得│。            │
│  │  │稅管理之正確性，並影響國家稅收課徵之收入。              │              │
└─┴─┴────────────────────────────┴───────┘
附表七：
┌─┬─┬────────────────────────────┬───────┐
│編│被│               犯罪經過及所生結果                       │  主文罪名    │
│號│告│                                                        │  及宣告刑    │
├─┼─┼────────────────────────────┼───────┤
│一│李│李中明為公司法規定之公司負責人，且為商業會計法所稱之商業│李中明共同犯商│
│  │中│負責人，與黃瑞林共同基於幫助他人逃漏稅捐及填製不實會計憑│業會計法第七十│
│  │明│證之犯意聯絡，經由黃瑞林招攬介紹，將前揭「毒品快速檢驗試│一條第一款之填│
│  │  │劑」2,700劑賣給有意辦理捐贈抵稅之客戶涂志佶，供涂志佶取 │製不實罪，處有│
│  │  │得立法委員柯俊雄國會辦公室申請函、教育部書函、購買快速毒│期徒刑肆月，如│
│  │  │品試紙劑買賣合約書等相關文件及美商信億公司開立面額為162 │易科罰金，以新│
│  │  │萬元之不實之發票等文件，持以辦贈「毒品快速檢驗試劑」給教│臺幣壹仟元折算│
│  │  │育部，而幫助涂志佶逃漏95年度個人綜合所得稅捐，足以生損害│壹日；減為有期│
│  │  │於稅捐稽徵機關對於稅捐稽徵業務管理與課稅之公平性及正確性│徒刑貳月，如易│
│  │  │。                                                      │科罰金，以新臺│
│  │  │                                                        │幣壹仟元折算壹│
│  │  │                                                        │日。          │
├─┼─┼────────────────────────────┼───────┤
│二│黃│黃瑞林與商業負責人李中明共同基於幫助他人逃漏稅捐及填製不│黃瑞林共同犯商│
│  │瑞│實會計憑證之犯意聯絡，於95年11月間，向涂志佶招攬以實際購│業會計法第七十│
│  │林│買金額為162萬元之20％之價格向美商信億公司購買臺灣醣聯醫 │一條第一款之填│
│  │  │藥公司生產之「毒品快速檢驗試劑」2,700 劑為捐贈標的，辦理│製不實罪，處有│
│  │  │捐贈給受贈政府單位之教育部使用，涂志佶並簽署「購買捐贈毒│期徒刑肆月，如│
│  │  │品快速檢驗試紙劑買賣合約書」以委託黃瑞林代為辦理本件捐贈│易科罰金，以新│
│  │  │事宜，製作不實之付款資金證明，並由涂志佶於95年11月23日依│臺幣壹仟元折算│
│  │  │美商信億公司開立發票面額162萬元，足額匯至黃瑞林指定之美 │壹日；減為有期│
│  │  │商信億公司所申設之銀行帳戶內，取得足額付款證明後，再由黃│徒刑貳月，如易│
│  │  │瑞林返還發票面額即162萬之80％現金予涂志佶。嗣黃瑞林將美 │科罰金，以新臺│
│  │  │商信億公司開立面額為162萬元之不實發票、立法委員柯俊雄國 │幣壹仟元折算壹│
│  │  │會辦公室申請函、教育部書函、購買快速毒品檢驗試紙劑買賣合│日。          │
│  │  │約書等相關文件，一併交予涂志佶，以幫助涂志佶持上開文件作│              │
│  │  │為申報95年度個人綜合所得稅之列舉扣除額，以逃漏95年度個人│              │
│  │  │綜合所得稅稅額，足以生損害於稅捐機關對於所得稅管理之正確│              │
│  │  │性，並影響國家稅收課徵之收入。                          │              │
├─┼─┼────────────────────────────┼───────┤
│三│涂│涂志佶明知其辦理95年度捐贈予政府單位為教育部之「毒品快速│涂志佶犯稅捐稽│
│  │志│檢驗試劑」2,700劑之實際購買金額僅162萬元之20％，竟以行使│徵法第四十一條│
│  │佶│業務上登載不實文書、詐術逃漏稅捐之犯意，於95年11月23日，│之逃漏稅捐罪，│
│  │  │向黃瑞林購買取得由美商信億公司開立高價不實面額為162萬元 │處拘役伍拾玖日│
│  │  │之統一發票（營業人開立之統一發票，屬於業務上作成之文書）│，如易科罰金，│
│  │  │、立法委員柯俊雄國會辦公室申請函、教育部書函、購買快速毒│以新臺幣壹仟元│
│  │  │品檢驗試紙劑買賣合約書等相關文件，將高價不實發票金額登載│折算壹日；減為│
│  │  │於95年度綜合所得稅結算申報書上以浮報列舉扣除額，並將上開│拘役貳拾玖日，│
│  │  │資料附於其95年度綜合所得稅申報書中，作為捐贈之列舉扣除額│如易科罰金，以│
│  │  │，向國稅局申報所得稅，以行使上開內容不實之統一發票，逃漏│新臺幣壹仟元折│
│  │  │其95年度個人綜合所得稅稅額51萬9,411元，足以生損害於稅捐 │算壹日。      │
│  │  │機關對於所得稅管理之正確性，並影響國家稅收課徵之收入。  │              │
└─┴─┴────────────────────────────┴───────┘
附表八：
┌─┬─┬────────────────────────────┬───────┐
│編│被│                   犯罪經過及所生結果                   │   主文罪名   │
│號│告│                                                        │   及宣告刑   │
├─┼─┼────────────────────────────┼───────┤
│一│李│李中明為公司法規定之公司負責人，且為商業會計法所稱之商業│李中明共同犯商│
│  │中│負責人，與黃瑞林共同基於幫助他人逃漏稅捐及填製不實會計憑│業會計法第七十│
│  │明│證之犯意聯絡，經由黃瑞林招攬介紹，將前揭「毒品快速檢驗試│一條第一款之填│
│  │  │劑」5,000劑賣給有意辦理捐贈抵稅之客戶李政翰，供李政翰取 │製不實罪，處有│
│  │  │得立法委員柯俊雄國會辦公室申請函、教育部書函、購買快速毒│期徒刑肆月，如│
│  │  │品檢驗試紙劑買賣合約書等相關文件及美商信億公司開立面額為│易科罰金，以新│
│  │  │300萬元之不實之發票等文件，持以辦贈「毒品快速檢驗試劑」 │臺幣壹仟元折算│
│  │  │給教育部，而幫助李政翰逃漏95年度個人綜合所得稅捐，足以生│壹日；減為有期│
│  │  │損害於稅捐稽徵機關對於稅捐稽徵業務管理與課稅之公平性及正│徒刑貳月，如易│
│  │  │確性。                                                  │科罰金，以新臺│
│  │  │                                                        │幣壹仟元折算壹│
│  │  │                                                        │日。          │
├─┼─┼────────────────────────────┼───────┤
│二│黃│黃瑞林與商業負責人李中明共同基於幫助他人逃漏稅捐及填製不│黃瑞林共同犯商│
│  │瑞│實會計憑證之犯意聯絡，於95年10月間，向李政翰招攬以實際購│業會計法第七十│
│  │林│買金額為63萬元之價格向美商信億公司購買臺灣醣聯醫藥公司生│一條第一款之填│
│  │  │產之「毒品快速檢驗試劑」5,000劑為捐贈標的，辦理捐贈給受 │製不實罪，處有│
│  │  │贈政府單位之教育部使用，李政翰並簽署「購買捐贈毒品快速檢│期徒刑肆月，如│
│  │  │驗試紙劑買賣合約書」以委託黃瑞林代為辦理本件捐贈事宜，製│易科罰金，以新│
│  │  │作不實之付款資金證明，由李中明以美商信億公司於兆豐商銀城│臺幣壹仟元折算│
│  │  │東分行帳戶內之款項代墊，湊足如發票面額300萬後，再以李政 │壹日；減為有期│
│  │  │翰之名義匯款至美商信億公司公司在兆豐商銀城東分行帳戶內，│徒刑貳月，如易│
│  │  │取得足額付款證明。嗣周顯道將美商信億公司開立面額為300萬 │科罰金，以新臺│
│  │  │元之不實發票、立法委員柯俊雄國會辦公室申請函、教育部書函│幣壹仟元折算壹│
│  │  │、購買快速毒品檢驗試紙劑買賣合約書等相關文件，一併交予李│日。          │
│  │  │政翰，以幫助李政翰持上開文件作為申報95年度個人綜合所得稅│              │
│  │  │之列舉扣除額，以逃漏95年度個人綜合所得稅稅額，足以生損害│              │
│  │  │於稅捐機關對於所得稅管理之正確性，並影響國家稅收課徵之收│              │
│  │  │入。                                                    │              │
├─┼─┼────────────────────────────┼───────┤
│三│李│李政翰明知其辦理95年度捐贈予政府單位為教育部之「毒品快速│李政翰犯稅捐稽│
│  │政│檢驗試劑」5,000劑之實際購買金額僅63萬元，竟以行使業務上 │徵法第四十一條│
│  │翰│登載不實文書、詐術逃漏稅捐之犯意，分別於95年10月13日、同│之逃漏稅捐罪，│
│  │  │年11月2日、6日、13日，向黃瑞林購買取得由美商信億公司開立│處有期徒刑月│
│  │  │高價不實面額為300萬元之統一發票（營業人開立之統一發票， │，如易科罰金，│
│  │  │屬於業務上作成之文書）、立法委員柯俊雄國會辦公室申請函、│以銀元佰元即│
│  │  │教育部書函、購買快速毒品檢驗試劑買賣合約書書等相關文件，│新臺幣玖佰元折│
│  │  │將高價不實發票金額登載於95年度綜合所得稅結算申報書上以浮│算壹日；減為有│
│  │  │報列舉扣除額，並將上開資料附於其95年度綜合所得稅申報書中│期徒刑壹月又拾│
│  │  │，作為捐贈之列舉扣除額，向國稅局申報所得稅，以行使上開內│伍日，如易科罰│
│  │  │容不實之統一發票，逃漏其95年度個人綜合所得稅稅額96萬5,62│金，以銀元佰│
│  │  │0元，足以生損害於稅捐機關對於所得稅管理之正確性，並影響 │元即新臺幣玖佰│
│  │  │國家稅收課徵之收入。                                    │元折算壹日。  │
└─┴─┴────────────────────────────┴───────┘
附表九：
┌─┬─┬────────────────────────────┬───────┐
│編│被│                  犯罪經過及所生結果                    │   主文罪名   │
│號│告│                                                        │   及宣告刑   │
├─┼─┼────────────────────────────┼───────┤
│一│李│李中明為公司法規定之公司負責人，且為商業會計法所稱之商業│李中明共同犯商│
│  │中│負責人，與黃瑞林共同基於幫助他人逃漏稅捐及填製不實會計憑│業會計法第七十│
│  │明│證之犯意聯絡，經由黃瑞林招攬介紹，將前揭「毒品快速檢驗試│一條第一款之填│
│  │  │劑」1,000劑賣給有意辦理捐贈抵稅之客戶孫玉媛，供孫玉媛取 │製不實罪，處有│
│  │  │得立法委員柯俊雄國會辦公室申請函、教育部書函、購買快速毒│期徒刑肆月，如│
│  │  │品檢驗試紙劑買賣合約書等相關文件及美商信億公司開立面額為│易科罰金，以新│
│  │  │60萬元之不實之發票等文件，持以辦贈「毒品快速檢驗試劑」給│臺幣壹仟元折算│
│  │  │教育部，而幫助孫玉媛逃漏95年度個人綜合所得稅捐，足以生損│壹日；減為有期│
│  │  │害於稅捐稽徵機關對於稅捐稽徵業務管理與課稅之公平性及正確│徒刑貳月，如易│
│  │  │性。                                                    │科罰金，以新臺│
│  │  │                                                        │幣壹仟元折算壹│
│  │  │                                                        │日。          │
├─┼─┼─────────────────w──────────┼───────┤
│二│黃│黃瑞林與商業負責人李中明共同基於幫助他人逃漏稅捐及填製不│黃瑞林共同犯商│
│  │瑞│實會計憑證之犯意聯絡，於95年12月間，向孫玉媛招攬以實際購│業會計法第七十│
│  │林│買金額為12萬元之價格向美商信億公司購買臺灣醣聯醫藥公司生│一條第一款之填│
│  │  │產之「毒品快速檢驗試劑」1,000劑為捐贈標的，辦理捐贈給受 │製不實罪，處有│
│  │  │贈政府單位之教育部使用，孫玉媛並簽署「購買捐贈毒品快速檢│期徒刑肆月，如│
│  │  │驗試紙劑買賣合約書」以委託黃瑞林代為辦理本件捐贈事宜，製│易科罰金，以新│
│  │  │作不實之付款資金證明，並由孫玉媛於95年12月25日依美商信億│臺幣壹仟元折算│
│  │  │公司開立發票面額60萬元，足額匯至黃瑞林指定之帳戶內，取得│壹日；減為有期│
│  │  │足額付款證明後，再由黃瑞林返還現金48萬元予孫玉媛。嗣黃瑞│徒刑貳月，如易│
│  │  │林將美商信億公司開立面額為60萬元之不實發票、立法委員柯俊│科罰金，以新臺│
│  │  │雄國會辦公室申請函、教育部書函、購買快速毒品檢驗試紙劑買│幣壹仟元折算壹│
│  │  │賣合約書等相關文件，一併交予孫玉媛，以幫助孫玉媛持上開文│日。          │
│  │  │件作為申報95年度個人綜合所得稅之列舉扣除額，以逃漏95年度│              │
│  │  │個人綜合所得稅稅額，足以生損害於稅捐機關對於所得稅管理之│              │
│  │  │正確性，並影響國家稅收課徵之收入。                      │              │
├─┼─┼────────────────────────────┼───────┤
│三│孫│孫玉媛明知其辦理95年度捐贈予政府單位為教育部之「毒品快速│孫玉媛犯稅捐稽│
│  │玉│檢驗試劑」1,000劑之實際購買金額僅60萬元，竟以行使業務上 │徵法第四十一條│
│  │媛│登載不實文書、詐術逃漏稅捐之犯意，於95年12月25日，向黃瑞│之逃漏稅捐罪，│
│  │  │林購買取得由美商信億公司開立高價不實面額為12萬元之統一發│處拘役肆拾日，│
│  │  │票（營業人開立之統一發票，屬於業務上作成之文書）、立法委│如易科罰金，以│
│  │  │員柯俊雄國會辦公室申請函、教育部書函、購買快速毒品檢驗試│新臺幣壹仟元折│
│  │  │紙劑買賣合約書等相關文件，將高價不實發票金額登載於95年度│算壹日；減為拘│
│  │  │綜合所得稅結算申報書上以浮報列舉扣除額，並將上開資料附於│役貳拾日；如易│
│  │  │其95年度綜合所得稅申報書中，作為捐贈之列舉扣除額，向國稅│科罰金，以新臺│
│  │  │局申報所得稅，以行使上開內容不實之統一發票，逃漏其95年度│幣壹仟元折算壹│
│  │  │個人綜合所得稅稅額18萬元，足以生損害於稅捐機關對於所得稅│日。          │
│  │  │管理之正確性，並影響國家稅收課徵之收入。                │              │
└─┴─┴────────────────────────────┴───────┘
附表十：
┌─┬─┬────────────────────────────┬───────┐
│編│被│           犯罪經過及所生結果                           │   主文罪名   │
│號│告│                                                        │   及宣告刑   │
├─┼─┼────────────────────────────┼───────┤
│一│李│李中明為公司法規定之公司負責人，且為商業會計法所稱之商業│李中明共同犯商│
│  │中│負責人，與周顯道共同基於幫助他人逃漏稅捐及填製不實會計憑│業會計法第七十│
│  │明│證之犯意聯絡，經由周顯道招攬介紹，將前揭「毒品快速檢驗試│一條第一款之填│
│  │  │劑」4,200劑賣給有意辦理捐贈抵稅之客戶徐鴻欽，供徐鴻欽取 │製不實罪，處有│
│  │  │得立法委員柯俊雄國會辦公室申請函、教育部書函、購買快速毒│期徒刑肆月，如│
│  │  │品試紙劑買賣合約書等相關文件及美商信億公司開立面額為252 │易科罰金，以新│
│  │  │萬元之不實之發票等文件，持以辦贈「毒品快速檢驗試劑」給教│臺幣壹仟元折算│
│  │  │育部，而幫助徐鴻欽逃漏95年度個人綜合所得稅捐，足以生損害│壹日；減為有期│
│  │  │於稅捐稽徵機關對於稅捐稽徵業務管理與課稅之公平性及正確性│徒刑貳月，如易│
│  │  │。                                                      │科罰金，以新臺│
│  │  │                                                        │幣壹仟元折算壹│
│  │  │                                                        │日。          │
├─┼─┼────────────────────────────┼───────┤
│二│周│周顯道與商業負責人李中明共同基於幫助他人逃漏稅捐及填製不│周顯道共同犯商│
│  │顯│實會計憑證之犯意聯絡，於95年12月間，向徐鴻欽招攬以實際購│業會計法第七十│
│  │道│買金額為63萬元之價格向美商信億公司購買臺灣醣聯醫藥公司生│一條第一款之填│
│  │  │產之「毒品快速檢驗試劑」4,200劑為捐贈標的，辦理捐贈給受 │製不實罪，處有│
│  │  │贈政府單位之教育部使用，徐鴻欽並簽署「購買毒品快速檢驗試│期徒刑月，如│
│  │  │紙劑買賣合約書」以委託周顯道代為辦理本件捐贈事宜，製作不│易科罰金，以新│
│  │  │實之付款資金證明，並由徐鴻欽於95年12月20日依美商信億公司│臺幣壹仟元折算│
│  │  │開立發票面額252萬元，足額匯至周顯道指定之美商信億公司所 │壹日；減為有期│
│  │  │申設之銀行帳戶內，取得足額付款證明後，再由周顯道返還發票│徒刑壹月又拾伍│
│  │  │面額現金189萬元予徐鴻欽。嗣周顯道將美商信億公司開立面額 │日，如易科罰金│
│  │  │為252萬元之不實發票、立法委員柯俊雄國會辦公室申請函、教 │，以新臺幣壹仟│
│  │  │育部書函、購買快速毒品試紙劑買賣合約書等相關文件，一併交│元折算壹日。  │
│  │  │予徐鴻欽，以幫助徐鴻欽持上開文件作為申報95年度個人綜合所│              │
│  │  │得稅之列舉扣除額，以逃漏95年度個人綜合所得稅稅額，足以生│              │
│  │  │損害於稅捐機關對於所得稅管理之正確性，並影響國家稅收課徵│              │
│  │  │之收入。                                                │              │
├─┼─┼────────────────────────────┼───────┤
│三│徐│徐鴻欽明知其辦理95年度捐贈予政府單位為教育部之「毒品快速│徐鴻欽犯稅捐稽│
│  │鴻│檢驗試劑」4,200劑之實際購買金額僅63萬元，竟以行使業務上 │徵法第四十一條│
│  │欽│登載不實文書、詐術逃漏稅捐之犯意，於95年12月20日，向周顯│之逃漏稅捐罪，│
│  │  │道購買取得由美商信億公司開立高價不實面額為252萬元之統一 │處拘役伍拾玖日│
│  │  │發票（營業人開立之統一發票，屬於業務上作成之文書）、立法│，如易科罰金，│
│  │  │委員柯俊雄國會辦公室申請函、教育部書函、購買快速毒品試紙│以新臺幣壹仟元│
│  │  │劑買賣合約書等相關文件，將高價不實發票金額登載於95年度綜│折算壹日；減為│
│  │  │合所得稅結算申報書上以浮報列舉扣除額，並將上開資料附於其│拘役貳拾玖日，│
│  │  │95 年度綜合所得稅申報書中，作為捐贈之列舉扣除額，向國稅 │如易科罰金，以│
│  │  │局申報所得稅，以行使上開內容不實之統一發票，逃漏其95年度│新臺幣壹仟元折│
│  │  │個人綜合所得稅稅額83萬1,87 2元，足以生損害於稅捐機關對於│算壹日。      │
│  │  │所得稅管理之正確性，並影響國家稅收課徵之收入。          │              │
└─┴─┴────────────────────────────┴───────┘
附表十一：
┌─┬─┬────────────────────────────┬───────┐
│編│被│           犯罪經過及所生結果                           │   主文罪名   │
│號│告│                                                        │   及宣告刑   │
├─┼─┼────────────────────────────┼───────┤
│一│李│李中明為公司法規定之公司負責人，且為商業會計法所稱之商業│李中明共同犯商│
│  │中│負責人，與黃瑞林共同基於幫助他人逃漏稅捐及填製不實會計憑│業會計法第七十│
│  │明│證之犯意聯絡，經由黃瑞林招攬介紹，將前揭「毒品快速檢驗試│一條第一款之填│
│  │  │劑」2,500劑賣給有意辦理捐贈抵稅之客戶張如佩，供張如佩取 │製不實罪，處有│
│  │  │得立法委員柯俊雄國會辦公室申請函、教育部書函、購買快速毒│期徒刑肆月，如│
│  │  │品試紙劑買賣合約書等相關文件及美商信億公司開立面額為150 │易科罰金，以新│
│  │  │萬元之不實之發票等文件，持以辦贈「毒品快速檢驗試劑」給教│臺幣壹仟元折算│
│  │  │育部，而幫助張如佩逃漏95年度個人綜合所得稅捐，足以生損害│壹日；減為有期│
│  │  │於稅捐稽徵機關對於稅捐稽徵業務管理與課稅之公平性及正確性│徒刑貳月，如易│
│  │  │。                                                      │科罰金，以新臺│
│  │  │                                                        │幣壹仟元折算壹│
│  │  │                                                        │日。          │
├─┼─┼────────────────────────────┼───────┤
│二│黃│黃瑞林與商業負責人李中明共同基於幫助他人逃漏稅捐及填製不│黃瑞林共同犯商│
│  │瑞│實會計憑證之犯意聯絡，於95年12月間，向張如佩招攬以實際購│業會計法第七十│
│  │林│買金額為35萬元之價格向美商信億公司購買臺灣醣聯醫藥公司生│一條第一款之填│
│  │  │產之「毒品快速檢驗試劑」2,500劑為捐贈標的，辦理捐贈給受 │製不實罪，處有│
│  │  │贈政府單位之教育部使用，張如佩並簽署「購買捐贈毒品快速檢│期徒刑肆月，如│
│  │  │驗試紙劑買賣合約書」以委託黃瑞林代為辦理本件捐贈事宜，製│易科罰金，以新│
│  │  │作不實之付款資金證明，由李中明以美商信億公司所申設之帳戶│臺幣壹仟元折算│
│  │  │內款項代墊，湊足如發票面額150萬後，再以張如佩之名義匯款 │壹日；減為有期│
│  │  │至美商信億公司公司所申設之銀行帳戶內，取得足額付款證明。│徒刑貳月，如易│
│  │  │嗣黃瑞林將美商信億公司開立面額為150萬元之不實發票、立法 │科罰金，以新臺│
│  │  │委員柯俊雄國會辦公室申請函、教育部書函、購買快速毒品試紙│幣壹仟元折算壹│
│  │  │劑買賣合約書等相關文件，一併交予張如佩，以幫助張如佩持上│日。          │
│  │  │開文件作為申報95年度個人綜合所得稅之列舉扣除額，以逃漏95│              │
│  │  │年度個人綜合所得稅稅額，足以生損害於稅捐機關對於所得稅管│              │
│  │  │理之正確性，並影響國家稅收課徵之收入。                  │              │
├─┼─┼────────────────────────────┼───────┤
│三│張│張如佩明知其辦理95年度捐贈予政府單位為教育部之「毒品快速│張如佩犯稅捐稽│
│  │如│檢驗試劑」2,500劑之實際購買金額僅35萬元，竟以行使業務上 │徵法第四十一條│
│  │佩│登載不實文書、詐術逃漏稅捐之犯意，於95年12月21日，向黃瑞│之逃漏稅捐罪，│
│  │  │林購買取得由美商信億公司開立高價不實面額為150萬元之統一 │處拘役伍拾玖日│
│  │  │發票（營業人開立之統一發票，屬於業務上作成之文書）、立法│，如易科罰金，│
│  │  │委員柯俊雄國會辦公室申請函、教育部書函、購買快速毒品檢驗│以新臺幣壹仟元│
│  │  │試紙劑買賣合約書等相關文件，將高價不實發票金額登載於95年│折算壹日；減為│
│  │  │度綜合所得稅結算申報書上以浮報列舉扣除額，並將上開資料附│拘役貳拾玖日，│
│  │  │於其95年度綜合所得稅申報書中，作為捐贈之列舉扣除額，向國│如易科罰金，以│
│  │  │稅局申報所得稅，以行使上開內容不實之統一發票，逃漏其95年│新臺幣壹仟元折│
│  │  │度個人綜合所得稅稅額46萬7,627元，足以生損害於稅捐機關對 │算壹日。      │
│  │  │於所得稅管理之正確性，並影響國家稅收課徵之收入。        │              │
└─┴─┴────────────────────────────┴───────┘
附表十二：
┌─┬─┬────────────────────────────┬───────┐
│編│被│           犯罪經過及所生結果                           │   主文罪名   │
│號│告│                                                        │   及宣告刑   │
├─┼─┼────────────────────────────┼───────┤
│一│李│李中明為公司法規定之公司負責人，且為商業會計法所稱之商業│李中明共同犯商│
│  │中│負責人，與黃瑞林共同基於幫助他人逃漏稅捐及填製不實會計憑│業會計法第七十│
│  │明│證之犯意聯絡，經由黃瑞林招攬介紹，將前揭「毒品快速檢驗試│一條第一款之填│
│  │  │劑」9,350劑賣給有意辦理捐贈抵稅之客戶許惠娟，供許惠娟取 │製不實罪，處有│
│  │  │得立法委員柯俊雄國會辦公室申請函、教育部書函、購買快速毒│期徒刑肆月，如│
│  │  │品試紙劑買賣合約書等相關文件及美商信億公司開立面額為561 │易科罰金，以新│
│  │  │萬元之不實之發票等文件，持以辦贈「毒品快速檢驗試劑」給教│臺幣壹仟元折算│
│  │  │育部，而幫助許惠娟逃漏95年度個人綜合所得稅捐，足以生損害│壹日；減為有期│
│  │  │於稅捐稽徵機關對於稅捐稽徵業務管理與課稅之公平性及正確性│徒刑貳月，如易│
│  │  │。                                                      │科罰金，以新臺│
│  │  │                                                        │幣壹仟元折算壹│
│  │  │                                                        │日。          │
├─┼─┼────────────────────────────┼───────┤
│二│黃│黃瑞林與商業負責人李中明共同基於幫助他人逃漏稅捐及填製不│黃瑞林共同犯商│
│  │瑞│實會計憑證之犯意聯絡，於95年10月至12月間，向許惠娟招攬以│業會計法第七十│
│  │林│實際購買金額為140萬元之價格向美商信億公司購買臺灣醣聯醫 │一條第一款之填│
│  │  │藥公司生產之「毒品快速檢驗試劑」9,350劑為捐贈標的，辦理 │製不實罪，處有│
│  │  │捐贈給受贈政府單位之教育部使用，許惠娟並簽署「購買捐贈毒│期徒刑肆月，如│
│  │  │品快速檢驗試紙劑買賣合約書」以委託黃瑞林代為辦理本件捐贈│易科罰金，以新│
│  │  │事宜，製作不實之付款資金證明，由李中明以美商信億公司所申│臺幣壹仟元折算│
│  │  │設之銀行帳戶內款項代墊，湊足如發票面額561萬後，再以許惠 │壹日；減為有期│
│  │  │娟之名義匯款至美商信億公司公司所申設之銀行帳戶內，取得足│徒刑貳月，如易│
│  │  │額付款證明。嗣黃瑞林將美商信億公司開立面額為561 萬元之不│科罰金，以新臺│
│  │  │實發票、立法委員柯俊雄國會辦公室申請函、教育部書函、購買│幣壹仟元折算壹│
│  │  │快速毒品試紙劑買賣合約書等相關文件，一併交予許惠娟，以幫│日。          │
│  │  │助許惠娟持上開文件作為申報95年度個人綜合所得稅之列舉扣除│              │
│  │  │額，以逃漏95年度個人綜合所得稅稅額，足以生損害於稅捐機關│              │
│  │  │對於所得稅管理之正確性，並影響國家稅收課徵之收入。      │              │
├─┼─┼────────────────────────────┼───────┤
│三│許│許惠娟明知其辦理95年度捐贈予政府單位為教育部之「毒品快速│許惠娟犯稅捐稽│
│  │惠│檢驗試劑」9,350劑之實際購買金額僅14萬元，竟以行使業務上 │徵法第四十一條│
│  │娟│登載不實文書、詐術逃漏稅捐之犯意，分別於95年10月31日、同│之逃漏稅捐罪，│
│  │  │年11月2日、15日、22日、同年12月8日，向黃瑞林購買取得由美│處拘役肆拾日，│
│  │  │商信億公司開立高價不實面額為561萬元之統一發票（營業人開 │如易科罰金，以│
│  │  │立之統一發票，屬於業務上作成之文書）、立法委員柯俊雄國會│新臺幣壹仟元折│
│  │  │辦公室申請函、教育部書函、購買快速毒品檢驗試紙劑買賣合約│算壹日；減為拘│
│  │  │書等相關文件，將高價不實發票金額登載於95年度綜合所得稅結│役貳拾日，如易│
│  │  │算申報書上以浮報列舉扣除額，並將上開資料附於其95年度綜合│科罰金，以新臺│
│  │  │所得稅申報書中，作為捐贈之列舉扣除額，向國稅局申報所得稅│幣壹仟元折算壹│
│  │  │，以行使上開內容不實之統一發票，逃漏其95年度個人綜合所得│日。          │
│  │  │稅稅額17萬6,997元，足以生損害於稅捐機關對於所得稅管理之 │              │
│  │  │正確性，並影響國家稅收課徵之收入。                      │              │
└─┴─┴────────────────────────────┴───────┘
附表十三：
┌─┬─┬────────────────────────────┬───────┐
│編│被│              犯罪經過及所生結果                        │   主文罪名   │
│號│告│                                                        │   及宣告刑   │
├─┼─┼────────────────────────────┼───────┤
│一│李│李中明為公司法規定之公司負責人，且為商業會計法所稱之商業│李中明共同犯商│
│  │中│負責人，與黃瑞林共同基於幫助他人逃漏稅捐及填製不實會計憑│業會計法第七十│
│  │明│證之犯意聯絡，經由黃瑞林招攬介紹，將前揭「毒品快速檢驗試│一條第一款之填│
│  │  │劑」9,400劑賣給有意辦理捐贈抵稅之客戶陳廷家，供陳廷家取 │製不實罪，處有│
│  │  │得立法委員柯俊雄國會辦公室申請函、教育部書函、購買快速毒│期徒刑肆月，如│
│  │  │品試紙劑買賣合約書等相關文件及美商信億公司開立面額為564 │易科罰金，以新│
│  │  │萬元之不實之發票等文件，持以辦贈「毒品快速檢驗試劑」給教│臺幣壹仟元折算│
│  │  │育部，而幫助陳廷家逃漏95年度個人綜合所得稅捐，足以生損害│壹日；減為有期│
│  │  │於稅捐稽徵機關對於稅捐稽徵業務管理與課稅之公平性及正確性│徒刑貳月，如易│
│  │  │。                                                      │科罰金，以新臺│
│  │  │                                                        │幣壹仟元折算壹│
│  │  │                                                        │日。          │
├─┼─┼────────────────────────────┼───────┤
│二│黃│黃瑞林與商業負責人李中明共同基於幫助他人逃漏稅捐及填製不│黃瑞林共同犯商│
│  │瑞│實會計憑證之犯意聯絡，於95年10、11月間，向陳廷家招攬以實│業會計法第七十│
│  │林│際購買金額為141萬元之價格向美商信億公司購買臺灣醣聯醫藥 │一條第一款之填│
│  │  │公司生產之「毒品快速檢驗試劑」9,400劑為捐贈標的，辦理捐 │製不實罪，處有│
│  │  │贈給受贈政府單位之教育部使用，陳廷家並簽署「購買捐贈毒品│期徒刑肆月，如│
│  │  │快速檢驗試紙劑買賣合約書」以委託黃瑞林代為辦理本件捐贈事│易科罰金，以新│
│  │  │宜，製作不實之付款資金證明，並由陳廷家分別於95 年10月19 │臺幣壹仟元折算│
│  │  │日、同年11月2日依美商信億公司開立發票面額564萬元，足額匯│壹日；減為有期│
│  │  │至黃瑞林指定之美商信億公司所申設之銀行帳戶內，取得足額付│徒刑貳月，如易│
│  │  │款證明後，再由黃瑞林返還現金423萬元予陳廷家嗣黃瑞林將美 │科罰金，以新臺│
│  │  │商信億公司開立面額為564萬元之不實發票、立法委員柯俊雄國 │幣壹仟元折算壹│
│  │  │會辦公室申請函、教育部書函、購買快速毒品檢驗試紙劑買賣合│日。          │
│  │  │約書等相關文件，一併交予陳廷家，以幫助陳廷家持上開文件作│              │
│  │  │為申報95年度個人綜合所得稅之列舉扣除額，以逃漏95年度個人│              │
│  │  │綜合所得稅稅額，足以生損害於稅捐機關對於所得稅管理之正確│              │
│  │  │性，並影響國家稅收課徵之收入。                          │              │
├─┼─┼────────────────────────────┼───────┤
│三│陳│陳廷家明知其辦理95年度捐贈予政府單位為教育部之「毒品快速│陳廷家犯稅捐稽│
│  │廷│檢驗試劑」9,400劑之實際購買金額僅141萬元，竟以行使業務上│徵法第四十一條│
│  │家│登載不實文書、詐術逃漏稅捐之犯意，於95年10月、11月間，向│之逃漏稅捐罪，│
│  │  │黃瑞林購買取得由美商信億公司開立高價不實面額為564萬元之 │處拘役伍拾玖日│
│  │  │統一發票（營業人開立之統一發票，屬於業務上作成之文書）、│，如易科罰金，│
│  │  │立法委員柯俊雄國會辦公室申請函、教育部書函、購買快速毒品│以新臺幣壹仟元│
│  │  │檢驗試紙劑買賣合約書等相關文件，將高價不實發票金額登載於│折算壹日；減為│
│  │  │95 年度綜合所得稅結算申報書上以浮報列舉扣除額，並將上開 │拘役貳拾玖日，│
│  │  │資料附於其95年度綜合所得稅申報書中，作為捐贈之列舉扣除額│如易科罰金，以│
│  │  │，向國稅局申報所得稅，以行使上開內容不實之統一發票，逃漏│新臺幣壹仟元折│
│  │  │其95 年度個人綜合所得稅稅額190萬7,498元，足以生損害於稅 │算壹日。      │
│  │  │捐機關對於所得稅管理之正確性，並影響國家稅收課徵之收入。│              │
└─┴─┴────────────────────────────┴───────┘
附表十四：
┌─┬─┬────────────────────────────┬───────┐
│編│被│                 犯罪經過及所生結果                     │   主文罪名   │
│號│告│                                                        │   及宣告刑   │
├─┼─┼────────────────────────────┼───────┤
│一│李│李中明為公司法規定之公司負責人，且為商業會計法所稱之商業│李中明共同犯商│
│  │中│負責人，與黃瑞林共同基於幫助他人逃漏稅捐及填製不實會計憑│業會計法第七十│
│  │明│證之犯意聯絡，經由黃瑞林招攬介紹，將前揭「毒品快速檢驗試│一條第一款之填│
│  │  │劑」1萬劑賣給有意辦理捐贈抵稅之客戶陳政隆，供陳政隆取得 │製不實罪，處有│
│  │  │立法委員柯俊雄國會辦公室申請函、教育部書函、購買快速毒品│期徒刑肆月，如│
│  │  │試紙劑買賣合約書等相關文件及美商信億公司開立面額為600萬 │易科罰金，以新│
│  │  │元之不實之發票等文件，持以辦贈「毒品快速檢驗試劑」給教育│臺幣壹仟元折算│
│  │  │部，而幫助陳政隆逃漏95年度個人綜合所得稅捐，足以生損害於│壹日；減為有期│
│  │  │稅捐稽徵機關對於稅捐稽徵業務管理與課稅之公平性及正確性。│徒刑貳月，如易│
│  │  │                                                        │科罰金，以新臺│
│  │  │                                                        │幣壹仟元折算壹│
│  │  │                                                        │日。          │
├─┼─┼────────────────────────────┼───────┤
│二│黃│黃瑞林與商業負責人李中明共同基於幫助他人逃漏稅捐及填製不│黃瑞林共同犯商│
│  │瑞│實會計憑證之犯意聯絡，於95年12月間，向陳政隆招攬以實際購│業會計法第七十│
│  │林│買金額為132萬元之價格向美商信億公司購買臺灣醣聯醫藥公司 │一條第一款之填│
│  │  │生產之「毒品快速檢驗試劑1萬劑為捐贈標的，辦理捐贈給受贈 │製不實罪，處有│
│  │  │政府單位之教育部使用，陳政隆並簽署「購買捐贈毒品快速檢驗│期徒刑肆月，如│
│  │  │試紙劑買賣合約書」以委託黃瑞林代為辦理本件捐贈事宜，製作│易科罰金，以新│
│  │  │不實之付款資金證明，並由陳廷家分別於95年12月21日、27日、│臺幣壹仟元折算│
│  │  │29日依美商信億公司開立發票面額600萬元，足額匯至黃瑞林指 │壹日；減為有期│
│  │  │定之美商信億公司所申設之銀行帳戶內，取得足額付款證明後，│徒刑貳月，如易│
│  │  │再由黃瑞林返還現金468萬元予陳政隆。嗣黃瑞林將美商信億公 │科罰金，以新臺│
│  │  │司開立面額為600萬元之不實發票、立法委員柯俊雄國會辦公室 │幣壹仟元折算壹│
│  │  │申請函、教育部書函、購買快速毒品試紙劑買賣合約書等相關文│日。          │
│  │  │件，一併交予陳政隆，以幫助陳政隆持上開文件作為申報95 年 │              │
│  │  │度個人綜合所得稅之列舉扣除額，以逃漏95年度個人綜合所得稅│              │
│  │  │稅額，足以生損害於稅捐機關對於所得稅管理之正確性，並影響│              │
│  │  │國家稅收課徵之收入。                                    │              │
├─┼─┼────────────────────────────┼───────┤
│三│陳│陳政隆明知其辦理95年度捐贈予政府單位為教育部之「毒品快速│陳政隆犯稅捐稽│
│  │政│檢驗試劑」1萬劑之實際購買金額僅132萬，竟以行使業務上登載│徵法第四十一條│
│  │隆│不實文書、詐術逃漏稅捐之犯意，，於95年12月21日、27日、29│之逃漏稅捐罪，│
│  │  │日，向黃瑞林、李中明購買取得由美商信億公司開立高價不實面│處拘役伍拾玖日│
│  │  │額為600萬元之統一發票（營業人開立之統一發票，屬於業務上 │，如易科罰金，│
│  │  │作成之文書）、立法委員柯俊雄國會辦公室申請函、教育部書函│以新臺幣壹仟元│
│  │  │、購買捐贈毒品快速檢驗試劑推廣公益委託同意書等相關文件，│折算壹日；減為│
│  │  │將高價不實發票金額登載於95年度綜合所得稅結算申報書上以浮│拘役貳拾玖日，│
│  │  │報列舉扣除額，並將上開資料附於其95年度綜合所得稅申報書中│如易科罰金，以│
│  │  │，作為捐贈之列舉扣除額，向國稅局申報所得稅，以行使上開內│新臺幣壹仟元折│
│  │  │容不實之統一發票，逃漏其95年度個人綜合所得稅稅額144萬6,9│算壹日。      │
│  │  │60元，足以生損害於稅捐機關對於所得稅管理之正確性，並影響│              │
│  │  │國家稅收課徵之收入。                                    │              │
└─┴─┴────────────────────────────┴───────┘
附表十五：
┌─┬─┬────────────────────────────┬───────┐
│編│被│           犯罪經過及所生結果                           │   主文罪名   │
│號│告│                                                        │   及宣告刑   │
├─┼─┼────────────────────────────┼───────┤
│一│李│李中明為公司法規定之公司負責人，且為商業會計法所稱之商業│李中明共同犯商│
│  │中│負責人，與周顯道共同基於幫助他人逃漏稅捐及填製不實會計憑│業會計法第七十│
│  │明│證之犯意聯絡，經由周顯道招攬介紹，將前揭「毒品快速檢驗試│一條第一款之填│
│  │  │劑」2,500劑賣給有意辦理捐贈抵稅之客戶傅秀月，供傅秀月取 │製不實罪，處有│
│  │  │得立法委員柯俊雄國會辦公室申請函、教育部書函、購買快速毒│期徒刑肆月，如│
│  │  │品試紙劑買賣合約書等相關文件及美商信億公司開立面額為150 │易科罰金，以新│
│  │  │萬元之不實之發票等文件，持以辦贈「毒品快速檢驗試劑」給教│臺幣壹仟元折算│
│  │  │育部，而幫助傅秀月逃漏95年度個人綜合所得稅捐，足以生損害│壹日；減為有期│
│  │  │於稅捐稽徵機關對於稅捐稽徵業務管理與課稅之公平性及正確性│徒刑貳月，如易│
│  │  │。                                                      │科罰金，以新臺│
│  │  │                                                        │幣壹仟元折算壹│
│  │  │                                                        │日。          │
├─┼─┼────────────────────────────┼───────┤
│二│周│周顯道與商業負責人李中明共同基於幫助他人逃漏稅捐及填製不│周顯道共同犯商│
│  │顯│實會計憑證之犯意聯絡，於95年12月間，向傅秀月招攬以實際購│業會計法第七十│
│  │道│買金額為40萬5,000元之價格向美商信億公司購買臺灣醣聯醫藥 │一條第一款之填│
│  │  │公司生產之「毒品快速檢驗試劑」2,500劑為捐贈標的，辦理捐 │製不實罪，處有│
│  │  │贈給受贈政府單位之教育部使用，傅秀月並簽署「購買捐贈毒品│期徒刑月，如│
│  │  │快速檢驗試紙劑買賣合約書」以委託周顯道代為辦理本件捐贈事│易科罰金，以新│
│  │  │宜，製作不實之付款資金證明，並由傅秀月於95年12 月7日依美│臺幣壹仟元折算│
│  │  │商信億公司開立發票面額150萬元，足額匯至周顯道指定之美商 │壹日；減為有期│
│  │  │信億公司所申設之銀行帳戶內，取得足額付款證明後，再由周顯│徒刑壹月又拾伍│
│  │  │道返還發票面額現金80餘萬元予傅秀月。嗣周顯道將美商信億公│日，如易科罰金│
│  │  │司開立面額為150萬元之不實發票、立法委員柯俊雄國會辦公室 │，以新臺幣壹仟│
│  │  │申請函、教育部書函、購買快速毒品檢驗試紙劑買賣合約書等相│元折算壹日。  │
│  │  │關文件，一併交予傅秀月，以幫助傅秀月持上開文件作為申報95│              │
│  │  │年度個人綜合所得稅之列舉扣除額，以逃漏95年度個人綜合所得│              │
│  │  │稅稅額，足以生損害於稅捐機關對於所得稅管理之正確性，並影│              │
│  │  │響國家稅收課徵之收入。                                  │              │
├─┼─┼────────────────────────────┼───────┤
│三│傅│傅秀月明知其辦理95年度捐贈予政府單位為教育部之「毒品快速│傅秀月犯稅捐稽│
│  │秀│檢驗試劑」2,500劑之實際購買金額僅40萬5,000元，竟以行使業│徵法第四十一條│
│  │月│務上登載不實文書、詐術逃漏稅捐之犯意，於95年12月7日，向 │之逃漏稅捐罪，│
│  │  │周顯道購買取得由美商信億公司開立高價不實面額為150萬元之 │處拘役伍拾玖日│
│  │  │統一發票（營業人開立之統一發票，屬於業務上作成之文書）、│，如易科罰金，│
│  │  │立法委員柯俊雄國會辦公室申請函、教育部書函、購買快速毒品│以銀元佰元即│
│  │  │檢驗試紙劑買賣合約書等相關文件，將高價不實發票金額登載於│新臺幣玖佰元折│
│  │  │95年度綜合所得稅結算申報書上以浮報列舉扣除額，並將上開資│算壹日；減為拘│
│  │  │料附於其95年度綜合所得稅申報書中，作為捐贈之列舉扣除額，│役貳拾玖日，如│
│  │  │向國稅局申報所得稅，以行使上開內容不實之統一發票，逃漏其│易科罰金，以銀│
│  │  │95年度個人綜合所得稅稅額60萬元，足以生損害於稅捐機關對於│元佰元即新臺│
│  │  │所得稅管理之正確性，並影響國家稅收課徵之收入。          │幣玖佰元折算壹│
│  │  │                                                        │日。          │
└─┴─┴────────────────────────────┴───────┘
附表十六：
┌─┬─┬────────────────────────────┬───────┐
│編│被│               犯罪經過及所生結果                       │   主文罪名   │
│號│告│                                                        │   及宣告刑   │
├─┼─┼────────────────────────────┼───────┤
│一│李│李中明為公司法規定之公司負責人，且為商業會計法所稱之商業│李中明共同犯商│
│  │中│負責人，與周顯道共同基於幫助他人逃漏稅捐及填製不實會計憑│業會計法第七十│
│  │明│證之犯意聯絡，經由周顯道招攬介紹，將前揭「毒品快速檢驗試│一條第一款之填│
│  │  │劑」2,500劑賣給有意辦理捐贈抵稅之客戶彭寶展，供彭寶展取 │製不實罪，處有│
│  │  │得立法委員柯俊雄國會辦公室申請函、教育部書函、購買快速毒│期徒刑肆月，如│
│  │  │品試紙劑買賣合約書等相關文件及美商信億公司開立面額為150 │易科罰金，以新│
│  │  │萬元之不實之發票等文件，持以辦贈「毒品快速檢驗試劑」給教│臺幣壹仟元折算│
│  │  │育部，而幫助彭寶展逃漏95年度個人綜合所得稅捐，足以生損害│壹日；減為有期│
│  │  │於稅捐稽徵機關對於稅捐稽徵業務管理與課稅之公平性及正確性│徒刑貳月，如易│
│  │  │。                                                      │科罰金，以新臺│
│  │  │                                                        │幣壹仟元折算壹│
│  │  │                                                        │日。          │
├─┼─┼────────────────────────────┼───────┤
│二│周│周顯道與商業負責人李中明共同基於幫助他人逃漏稅捐及填製不│周顯道共同犯商│
│  │顯│實會計憑證之犯意聯絡，於95年10月間，向彭寶展招攬以實際購│業會計法第七十│
│  │道│買金額為40萬元之價格向美商信億公司購買臺灣醣聯醫藥公司生│一條第一款之填│
│  │  │產之「毒品快速檢驗試劑」2,500劑為捐贈標的，辦理捐贈給受 │製不實罪，處有│
│  │  │贈政府單位之教育部使用，彭寶展並簽署「購買捐贈毒品快速檢│期徒刑月，如│
│  │  │驗試紙劑買賣合約書」以委託周顯道代為辦理本件捐贈事宜，製│易科罰金，以新│
│  │  │作不實之付款資金證明，並由彭寶展於95年10 月25日依美商信 │臺幣壹仟元折算│
│  │  │億公司開立發票面額150萬元，足額匯至周顯道指定之帳戶內， │壹日；減為有期│
│  │  │取得足額付款證明後，再由周顯道返還發票面額現金110萬元予 │徒刑壹月又拾伍│
│  │  │彭寶展。嗣周顯道將美商信億公司開立面額為150 萬元之不實發│日，如易科罰金│
│  │  │票、立法委員柯俊雄國會辦公室申請函、教育部書函、購買快速│，以新臺幣壹仟│
│  │  │毒品試紙劑買賣合約書等相關文件，一併交予彭寶展，以幫助彭│元折算壹日。  │
│  │  │寶展持上開文件作為申報95年度個人綜合所得稅之列舉扣除額，│              │
│  │  │以逃漏95年度個人綜合所得稅稅額，足以生損害於稅捐機關對於│              │
│  │  │所得稅管理之正確性，並影響國家稅收課徵之收入。          │              │
├─┼─┼────────────────────────────┼───────┤
│三│彭│彭寶展明知其辦理95年度捐贈予政府單位為教育部之「毒品快速│彭寶展犯稅捐稽│
│  │寶│檢驗試劑」2,500劑之實際購買金額僅40萬元，竟以行使業務上 │徵法第四十一條│
│  │展│登載不實文書、詐術逃漏稅捐之犯意，於95年10月25日，向周顯│之逃漏稅捐罪，│
│  │  │道購買取得由美商信億公司開立高價不實面額為150萬元之統一 │處拘役伍拾日，│
│  │  │發票（營業人開立之統一發票，屬於業務上作成之文書）、立法│如易科罰金，以│
│  │  │委員柯俊雄國會辦公室申請函、教育部書函、購買快速毒品檢驗│銀元佰元即新│
│  │  │試紙劑買賣合約書等相關文件，將高價不實發票金額登載於95年│臺幣玖佰元折算│
│  │  │度綜合所得稅結算申報書上以浮報列舉扣除額，並將上開資料附│壹日；減為拘役│
│  │  │於其95年度綜合所得稅申報書中，作為捐贈之列舉扣除額，向國│貳拾伍日，如易│
│  │  │稅局申報所得稅，以行使上開內容不實之統一發票，逃漏其95年│科罰金，以銀元│
│  │  │度個人綜合所得稅稅額42萬0,355元，足以生損害於稅捐機關對 │佰元即新臺幣│
│  │  │於所得稅管理之正確性，並影響國家稅收課徵之收入。        │玖佰元折算壹日│
│  │  │                                                        │。            │
└─┴─┴────────────────────────────┴───────┘
附表十七：
┌─┬─┬────────────────────────────┬───────┐
│編│被│                 犯罪經過及所生結果                     │   主文罪名   │
│號│告│                                                        │   及宣告刑   │
├─┼─┼────────────────────────────┼───────┤
│一│李│李中明為公司法規定之公司負責人，且為商業會計法所稱之商業│李中明共同犯商│
│  │中│負責人，與孫迺先共同基於幫助他人逃漏稅捐及填製不實會計憑│業會計法第七十│
│  │明│證之犯意聯絡，經由孫迺先招攬介紹，將前揭「毒品快速檢驗試│一條第一款之填│
│  │  │劑」1,668劑賣給有意辦理捐贈抵稅之客戶程雲生，供程雲生取 │製不實罪，處有│
│  │  │得立法委員柯俊雄國會辦公室申請函、教育部書函、購買快速毒│期徒刑肆月，如│
│  │  │品試紙劑買賣合約書等相關文件及美商信億公司開立面額為252 │易科罰金，以新│
│  │  │萬元之不實之發票等文件，持以辦贈「毒品快速檢驗試劑」給教│臺幣壹仟元折算│
│  │  │育部，而幫助程雲生逃漏95年度個人綜合所得稅捐，足以生損害│壹日；減為有期│
│  │  │於稅捐稽徵機關對於稅捐稽徵業務管理與課稅之公平性及正確性│徒刑貳月，如易│
│  │  │。                                                      │科罰金，以新臺│
│  │  │                                                        │幣壹仟元折算壹│
│  │  │                                                        │日。          │
├─┼─┼────────────────────────────┼───────┤
│二│孫│孫迺先與商業負責人李中明共同基於幫助他人逃漏稅捐及填製不│孫迺先共同犯商│
│  │迺│實會計憑證之犯意聯絡，於95年12月間，向程雲生招攬以實際購│業會計法第七十│
│  │先│買金額為約30萬元之價格向美商信億公司購買臺灣醣聯醫藥公司│一條第一款之填│
│  │  │生產之「毒品快速檢驗試劑」1,668 劑為捐贈標的，辦理捐贈給│製不實罪，處拘│
│  │  │受贈政府單位之教育部使用，程雲生並簽署「購買捐贈毒品快速│役拾日，如易│
│  │  │檢驗試紙劑買賣合約書」以委託孫迺先代為辦理本件捐贈事宜，│科罰金，以新臺│
│  │  │製作不實之付款資金證明，並由程雲生分別於95年12月18日、19│幣壹仟元折算壹│
│  │  │日依美商信億公司開立發票面額100萬0,800元，足額匯至孫迺先│日；減為拘役拾│
│  │  │指定之美商信億公司所申設之銀行帳戶內，取得足額付款證明後│伍日，如易科罰│
│  │  │，再由孫迺先返還發票面額現金約70萬元予程雲生。嗣孫迺先將│金，以新臺幣壹│
│  │  │美商信億公司開立面額為100萬0,800元之不實發票、立法委員柯│仟元折算壹日。│
│  │  │俊雄國會辦公室申請函、教育部書函、購買快速毒品試紙劑買賣│              │
│  │  │合約書等相關文件，一併交予程雲生，以幫助程雲生持上開文件│              │
│  │  │作為申報95年度個人綜合所得稅之列舉扣除額，以逃漏95年度個│              │
│  │  │人綜合所得稅稅額，足以生損害於稅捐機關對於所得稅管理之正│              │
│  │  │確性，並影響國家稅收課徵之收入。                        │              │
├─┼─┼────────────────────────────┼───────┤
│三│程│程雲生明知其辦理95年度捐贈予政府單位為教育部之「毒品快速│程雲生犯稅捐稽│
│  │雲│檢驗試劑」1,668劑之實際購買金額僅約30萬元，竟以行使業務 │徵法第四十一條│
│  │生│上登載不實文書、詐術逃漏稅捐之犯意，於95年12月18日、同年│之逃漏稅捐罪，│
│  │  │月19日，向孫迺先購買取得由美商信億公司開立高價不實面額為│處拘役肆拾日，│
│  │  │100萬0,800元之統一發票（營業人開立之統一發票，屬於業務上│如易科罰金，以│
│  │  │作成之文書）、立法委員柯俊雄國會辦公室申請函、教育部書函│新臺幣壹仟元折│
│  │  │、購買快速毒品檢驗試紙劑買賣合約書等相關文件，將高價不實│算壹日；減為拘│
│  │  │發票金額登載於95年度綜合所得稅結算申報書上以浮報列舉扣除│役貳拾日，如易│
│  │  │額，並將上開資料附於其95年度綜合所得稅申報書中，作為捐贈│科罰金，以新臺│
│  │  │之列舉扣除額，向國稅局申報所得稅，以行使上開內容不實之統│幣壹仟元折算壹│
│  │  │一發票，逃漏其95年度個人綜合所得稅稅額29萬3,048元，足以 │日。          │
│  │  │生損害於稅捐機關對於所得稅管理之正確性，並影響國家稅收課│              │
│  │  │徵之收入。                                              │              │
└─┴─┴────────────────────────────┴───────┘
附表十八：
┌─┬─┬────────────────────────────┬───────┐
│編│被│           犯罪經過及所生結果                           │   主文罪名   │
│號│告│                                                        │   及宣告刑   │
├─┼─┼────────────────────────────┼───────┤
│一│李│李中明為公司法規定之公司負責人，且為商業會計法所稱之商業│李中明共同犯商│
│  │中│負責人，與黃瑞林共同基於幫助他人逃漏稅捐及填製不實會計憑│業會計法第七十│
│  │明│證之犯意聯絡，經由其與黃瑞林招攬介紹，將前揭「毒品快速檢│一條第一款之填│
│  │  │驗試劑」5,000劑賣給有意辦理捐贈抵稅之客戶黃志明，供黃志 │製不實罪，處有│
│  │  │明取得立法委員柯俊雄國會辦公室申請函、教育部書函、購買快│期徒刑肆月，如│
│  │  │速毒品試紙劑買賣合約書等相關文件及美商信億公司開立面額為│易科罰金，以新│
│  │  │30 0萬元之不實之發票等文件，持以辦贈「毒品快速檢驗試劑」│臺幣壹仟元折算│
│  │  │給教育部，而幫助黃志明逃漏95年度個人綜合所得稅捐，足以生│壹日；減為有期│
│  │  │損害於稅捐稽徵機關對於稅捐稽徵業務管理與課稅之公平性及正│徒刑貳月，如易│
│  │  │確性。                                                  │科罰金，以新臺│
│  │  │                                                        │幣壹仟元折算壹│
│  │  │                                                        │日。          │
├─┼─┼────────────────────────────┼───────┤
│二│黃│黃瑞林與商業負責人李中明共同基於幫助他人逃漏稅捐及填製不│黃瑞林共同犯商│
│  │瑞│實會計憑證之犯意聯絡，於95年11月間，向黃志明招攬以實際購│業會計法第七十│
│  │林│買金額為63萬元之價格向美商信億公司購買臺灣醣聯醫藥公司生│一條第一款之填│
│  │  │產之「毒品快速檢驗試劑」5,000劑為捐贈標的，辦理捐贈給受 │製不實罪，處有│
│  │  │贈政府單位之教育部使用，黃志明並簽署「購買捐贈毒品快速檢│期徒刑肆月，如│
│  │  │驗試紙劑買賣合約書」以委託李中明、黃瑞林代為辦理本件捐贈│易科罰金，以新│
│  │  │事宜，製作不實之付款資金證明，並由黃志明於95年11月29日依│臺幣壹仟元折算│
│  │  │美商信億公司開立發票面額300萬元，足額匯至李中明指定之美 │壹日；減為有期│
│  │  │商信億公司所申設之銀行帳戶內，取得足額付款證明後，再由李│徒刑貳月，如易│
│  │  │中明返還現金237萬元予黃志明。嗣李中明將美商信億公司開立 │科罰金，以新臺│
│  │  │面額為300萬元之不實發票、立法委員柯俊雄國會辦公室申請函 │幣壹仟元折算壹│
│  │  │、教育部書函、購買快速毒品試紙劑買賣合約書等相關文件，一│日。          │
│  │  │併交予黃志明，以幫助黃志明持上開文件作為申報95年度個人綜│              │
│  │  │合所得稅之列舉扣除額，以逃漏95年度個人綜合所得稅稅額，足│              │
│  │  │以生損害於稅捐機關對於所得稅管理之正確性，並影響國家稅收│              │
│  │  │課徵之收入。                                            │              │
├─┼─┼────────────────────────────┼───────┤
│三│黃│黃志明明知其辦理95年度捐贈予政府單位為教育部之「毒品快速│黃志明犯稅捐稽│
│  │志│檢驗試劑」5,000劑之實際購買金額僅63萬元，竟行使業務上登 │徵法第四十一條│
│  │明│載不實文書、以詐術逃漏稅捐之犯意，於95年11月29日，向李中│之逃漏稅捐罪，│
│  │  │明、黃瑞林買取得由美商信億公司開立高價不實面額為300萬元 │處拘役伍拾玖日│
│  │  │之統一發票（營業人開立之統一發票，屬於業務上作成之文書）│，如易科罰金，│
│  │  │、立法委員柯俊雄國會辦公室申請函、教育部書函、購買捐贈毒│以新臺幣壹仟元│
│  │  │品快速檢驗試劑推廣公益委託同意書等相關文件，將高價不實發│折算壹日；減為│
│  │  │票金額登載於95年度綜合所得稅結算申報書上以浮報列舉扣除額│拘役貳拾玖日，│
│  │  │，並將上開資料附於其95年度綜合所得稅申報書中，作為捐贈之│如易科罰金，以│
│  │  │列舉扣除額，向國稅局申報所得稅，以行使上開內容不實之統一│新臺幣壹仟元折│
│  │  │發票，逃漏其95年度個人綜合所得稅稅額99萬3,467元，足以生 │算壹日。      │
│  │  │損害於稅捐機關對於所得稅管理之正確性，並影響國家稅收課徵│              │
│  │  │之收入。                                                │              │
└─┴─┴────────────────────────────┴───────┘
附表十九：
┌─┬─┬────────────────────────────┬───────┐
│編│被│                 犯罪經過及所生結果                     │   主文罪名   │
│號│告│                                                        │   及宣告刑   │
├─┼─┼────────────────────────────┼───────┤
│一│李│李中明為公司法規定之公司負責人，且為商業會計法所稱之商業│李中明共同犯商│
│  │中│負責人，與周顯道共同基於幫助他人逃漏稅捐及填製不實會計憑│業會計法第七十│
│  │明│證之犯意聯絡，經由沈大鈞招攬介紹，將前揭「毒品快速檢驗試│一條第一款之填│
│  │  │劑」3,400劑賣給有意辦理捐贈抵稅之客戶董家昌，供董家昌取 │製不實罪，處有│
│  │  │得立法委員柯俊雄國會辦公室申請函、教育部書函、購買快速毒│期徒刑肆月，如│
│  │  │品試紙劑買賣合約書等相關文件及美商信億公司開立面額為204 │易科罰金，以新│
│  │  │萬元之不實之發票等文件，持以辦贈「毒品快速檢驗試劑」給教│臺幣壹仟元折算│
│  │  │育部，而幫助董家昌逃漏95年度個人綜合所得稅捐，足以生損害│壹日；減為有期│
│  │  │於稅捐稽徵機關對於稅捐稽徵業務管理與課稅之公平性及正確性│徒刑貳月，如易│
│  │  │。                                                      │科罰金，以新臺│
│  │  │                                                        │幣壹仟元折算壹│
│  │  │                                                        │日。          │
├─┼─┼────────────────────────────┼───────┤
│二│沈│沈大鈞與商業負責人李中明共同基於幫助他人逃漏稅捐及填製不│沈大鈞共同犯商│
│  │大│實會計憑證之犯意聯絡，於95年12月間，向董家昌招攬以實際購│業會計法第七十│
│  │鈞│買金額約50萬元之價格向美商信億公司購買臺灣醣聯醫藥公司生│一條第一款之填│
│  │  │產之「毒品快速檢驗試劑」3,400劑為捐贈標的，辦理捐贈給受 │製不實罪，處拘│
│  │  │贈政府單位之教育部使用，董家昌並簽署「購買捐贈毒品快速檢│役伍拾日，如易│
│  │  │驗試紙劑買賣合約書」以委託沈大鈞代為辦理本件捐贈事宜，製│科罰金，以新臺│
│  │  │作不實之付款資金證明，並由董家昌於95年12月22日依美商信億│幣壹仟元折算壹│
│  │  │公司開立發票面額204萬元，足額匯至沈大鈞指定之美商信億公 │日；減為拘役貳│
│  │  │司所申設之銀行帳戶內，取得足額付款證明後，再由沈大鈞當場│拾伍日，如易科│
│  │  │返還發票面額現金150萬元予董家昌。嗣沈大鈞將美商信億公司 │罰金，以新臺幣│
│  │  │開立面額為204萬元之不實發票、立法委員柯俊雄國會辦公室申 │壹仟元折算壹日│
│  │  │請函、教育部書函、購買快速毒品檢驗試紙劑買賣合約書等相關│。            │
│  │  │文件，一併交予董家昌，以幫助董家昌持上開文件作為申報95年│              │
│  │  │度個人綜合所得稅之列舉扣除額，以逃漏95年度個人綜合所得稅│              │
│  │  │稅額，足以生損害於稅捐機關對於所得稅管理之正確性，並影響│              │
│  │  │國家稅收課徵之收入。                                    │              │
├─┼─┼────────────────────────────┼───────┤
│三│董│董家昌明知其辦理95年度捐贈予政府單位為教育部之「毒品快速│董家昌犯稅捐稽│
│  │家│檢驗試劑」3,400劑之實際購買金額僅約50萬元，竟以行使業務 │徵法第四十一條│
│  │昌│上登載不實文書、詐術逃漏稅捐之犯意，於95年12月22日，向沈│之逃漏稅捐罪，│
│  │  │大鈞購買取得由美商信億公司開立高價不實面額為204萬元之統 │處拘役伍拾玖日│
│  │  │一發票（營業人開立之統一發票，屬於業務上作成之文書）、立│，如易科罰金，│
│  │  │法委員柯俊雄國會辦公室申請函、教育部書函、購買快速毒品檢│以新臺幣壹仟元│
│  │  │驗試紙劑買賣合約書等相關文件，將高價不實發票金額登載於95│折算壹日；減為│
│  │  │年度綜合所得稅結算申報書上以浮報列舉扣除額，並將上開資料│拘役貳拾玖日，│
│  │  │附於其95年度綜合所得稅申報書中，作為捐贈之列舉扣除額，向│如易科罰金，以│
│  │  │國稅局申報所得稅，以行使上開內容不實之統一發票，逃漏其95│新臺幣壹仟元折│
│  │  │年度個人綜合所得稅稅額58萬2,676元，足以生損害於稅捐機關 │算壹日。      │
│  │  │對於所得稅管理之正確性，並影響國家稅收課徵之收入。      │              │
└─┴─┴────────────────────────────┴───────┘
附表二十：
┌─┬─┬────────────────────────────┬───────┐
│編│被│           犯罪經過及所生結果                           │   主文罪名   │
│號│告│                                                        │   及宣告刑   │
├─┼─┼────────────────────────────┼───────┤
│一│李│李中明為公司法規定之公司負責人，且為商業會計法所稱之商業│李中明共同犯商│
│  │中│負責人，與黃瑞林共同基於幫助他人逃漏稅捐及填製不實會計憑│業會計法第七十│
│  │明│證之犯意聯絡，經由黃瑞林招攬介紹，將前揭「毒品快速檢驗試│一條第一款之填│
│  │  │劑」2,500劑賣給有意辦理捐贈抵稅之客戶廖振瑜，供廖振瑜取 │製不實罪，處有│
│  │  │得立法委員柯俊雄國會辦公室申請函、教育部書函、購買快速毒│期徒刑肆月，如│
│  │  │品試紙劑買賣合約書等相關文件及美商信億公司開立面額為600 │易科罰金，以新│
│  │  │萬元之不實之發票等文件，持以辦贈「毒品快速檢驗試劑」給教│臺幣壹仟元折算│
│  │  │育部，而幫助廖振瑜逃漏95年度個人綜合所得稅捐，足以生損害│壹日；減為有期│
│  │  │於稅捐稽徵機關對於稅捐稽徵業務管理與課稅之公平性及正確性│徒刑貳月，如易│
│  │  │。                                                      │科罰金，以新臺│
│  │  │                                                        │幣壹仟元折算壹│
│  │  │                                                        │日。          │
├─┼─┼────────────────────────────┼───────┤
│二│黃│黃瑞林與商業負責人李中明共同基於幫助他人逃漏稅捐及填製不│黃瑞林共同犯商│
│  │瑞│實會計憑證之犯意聯絡，於95年12月間，向廖振瑜招攬以實際購│業會計法第七十│
│  │林│買金額為30萬元之價格向美商信億公司購買臺灣醣聯醫藥公司生│一條第一款之填│
│  │  │產之「毒品快速檢驗試劑」2,500劑為捐贈標的，辦理捐贈給受 │製不實罪，處有│
│  │  │贈政府單位之教育部使用，廖振瑜並簽署「購買捐贈毒品快速檢│期徒刑肆月，如│
│  │  │驗試紙劑買賣合約書」以委託黃瑞林代為辦理本件捐贈事宜，製│易科罰金，以新│
│  │  │作不實之付款資金證明，並由廖振瑜分別於95 年12月14日、同 │臺幣壹仟元折算│
│  │  │年月15日依美商信億公司開立發票面額150萬元，足額匯至黃瑞 │壹日；減為有期│
│  │  │林指定之美商信億公司所申設之銀行帳戶內，取得足額付款證明│徒刑貳月，如易│
│  │  │後，再由黃瑞林返還現金120萬元予廖振瑜。嗣黃瑞林將美商信 │科罰金，以新臺│
│  │  │億公司開立面額為600萬元之不實發票、立法委員柯俊雄國會辦 │幣壹仟元折算壹│
│  │  │公室申請函、教育部書函、購買快速毒品試紙劑買賣合約書等相│日。          │
│  │  │關文件，一併交予廖振瑜，以幫助廖振瑜持上開文件作為申報95│              │
│  │  │年度個人綜合所得稅之列舉扣除額，以逃漏95年度個人綜合所得│              │
│  │  │稅稅額，足以生損害於稅捐機關對於所得稅管理之正確性，並影│              │
│  │  │響國家稅收課徵之收入。                                  │              │
├─┼─┼────────────────────────────┼───────┤
│三│廖│廖振瑜明知其辦理95年度捐贈予政府單位為教育部之「毒品快速│廖振瑜犯稅捐稽│
│  │振│檢驗試劑」2,500劑之實際購買金額僅30萬元，竟以行使業務上 │徵法第四十一條│
│  │瑜│登載不實文書、詐術逃漏稅捐之犯意，於95年12月14日、15日，│之逃漏稅捐罪，│
│  │  │向黃瑞林購買取得由美商信億公司開立高價不實面額為150萬元 │處拘役伍拾日，│
│  │  │之統一發票（營業人開立之統一發票，屬於業務上作成之文書）│如易科罰金，以│
│  │  │、立法委員柯俊雄國會辦公室申請函、教育部書函、購買快速毒│新臺幣壹仟元折│
│  │  │品檢驗試紙劑買賣合約書等相關文件，將高價不實發票金額登載│算壹日，減為拘│
│  │  │於95年度綜合所得稅結算申報書上以浮報列舉扣除額，並將上開│役貳拾伍日，如│
│  │  │資料附於其95年度綜合所得稅申報書中，作為捐贈之列舉扣除額│易科罰金，以新│
│  │  │，向國稅局申報所得稅，以行使上開內容不實之統一發票，逃漏│臺幣壹仟元折算│
│  │  │其95年度個人綜合所得稅稅額36萬7,513元，足以生損害於稅捐 │壹日。        │
│  │  │機關對於所得稅管理之正確性，並影響國家稅收課徵之收入。  │              │
└─┴─┴────────────────────────────┴───────┘
附表二一：
┌─┬─┬────────────────────────────┬───────┐
│編│被│           犯罪經過及所生結果                           │   主文罪名   │
│號│告│                                                        │   及宣告刑   │
├─┼─┼────────────────────────────┼───────┤
│一│李│李中明為公司法規定之公司負責人，且為商業會計法所稱之商業│李中明共同犯商│
│  │中│負責人，與黃瑞林共同基於幫助他人逃漏稅捐及填製不實會計憑│業會計法第七十│
│  │明│證之犯意聯絡，經由黃瑞林招攬介紹，將前揭「毒品快速檢驗試│一條第一款之填│
│  │  │劑」1,700劑賣給有意辦理捐贈抵稅之客戶潘宇琴，供潘宇琴取 │製不實罪，處有│
│  │  │得立法委員柯俊雄國會辦公室申請函、教育部書函、購買快速毒│期徒刑肆月，如│
│  │  │品試紙劑買賣合約書等相關文件及美商信億公司開立面額為102 │易科罰金，以新│
│  │  │萬元之不實之發票等文件，持以辦贈「毒品快速檢驗試劑」給教│臺幣壹仟元折算│
│  │  │育部，而幫助潘宇琴逃漏95年度個人綜合所得稅捐，足以生損害│壹日；減為有期│
│  │  │於稅捐稽徵機關對於稅捐稽徵業務管理與課稅之公平性及正確性│徒刑貳月，如易│
│  │  │。                                                      │科罰金，以新臺│
│  │  │                                                        │幣壹仟元折算壹│
│  │  │                                                        │日。          │
├─┼─┼────────────────────────────┼───────┤
│二│黃│黃瑞林與商業負責人李中明共同基於幫助他人逃漏稅捐及填製不│黃瑞林共同犯商│
│  │瑞│實會計憑證之犯意聯絡，於95年12月間，向潘宇琴招攬以實際購│業會計法第七十│
│  │林│買金額為30萬元之價格向美商信億公司購買臺灣醣聯醫藥公司生│一條第一款之填│
│  │  │產之「毒品快速檢驗試劑」1,700劑為捐贈標的，辦理捐贈給受 │製不實罪，處有│
│  │  │贈政府單位之教育部使用，潘宇琴並簽署「購買捐贈毒品快速檢│期徒刑肆月，如│
│  │  │驗試紙劑買賣合約書」以委託黃瑞林代為辦理本件捐贈事宜，製│易科罰金，以新│
│  │  │作不實之付款資金證明，並由潘宇琴於95年12月13日依美商信億│臺幣壹仟元折算│
│  │  │公司開立發票面額102萬元，足額匯至黃瑞林指定之美商信億公 │壹日；減為有期│
│  │  │司所申設之銀行帳戶內，取得足額付款證明後，再由黃瑞林返還│徒刑貳月，如易│
│  │  │現金72萬元予潘宇琴。嗣黃瑞林將美商信億公司開立面額為102 │科罰金，以新臺│
│  │  │萬元之不實發票、立法委員柯俊雄國會辦公室申請函、教育部書│幣壹仟元折算壹│
│  │  │函、購買快速毒品試紙劑買賣合約書等相關文件，一併交予潘宇│日。          │
│  │  │琴，以幫助潘宇琴持上開文件作為申報95年度個人綜合所得稅之│              │
│  │  │列舉扣除額以逃漏95年度個人綜合所得稅稅額，足以生損害於稅│              │
│  │  │捐機關對於所得稅管理之正確性，並影響國家稅收課徵之收入。│              │
├─┼─┼────────────────────────────┼───────┤
│三│潘│潘宇琴明知其辦理95年度捐贈予政府單位為教育部之「毒品快速│潘宇琴犯稅捐稽│
│  │宇│檢驗試劑」1,700劑之實際購買金額僅30萬元，竟以行使業務上 │徵法第四十一條│
│  │琴│登載不實文書、詐術逃漏稅捐之犯意，於95年12月13日，向黃瑞│之逃漏稅捐罪，│
│  │  │林購買取得由美商信億公司開立高價不實面額為102萬元之統一 │處拘役肆拾日，│
│  │  │發票（營業人開立之統一發票，屬於業務上作成之文書）、立法│如易科罰金，以│
│  │  │委員柯俊雄國會辦公室申請函、教育部書函、購買快速毒品試紙│新臺幣壹仟元折│
│  │  │劑買賣合約書等相關文件，將高價不實發票金額登載於95年度綜│算壹日；減為拘│
│  │  │合所得稅結算申報書上以浮報列舉扣除額，並將上開資料附於其│役貳拾日，如易│
│  │  │95 年度綜合所得稅申報書中，作為捐贈之列舉扣除額，向國稅 │科罰金，以新臺│
│  │  │局申報所得稅，以行使上開內容不實之統一發票，逃漏其95年度│幣壹仟元折算壹│
│  │  │個人綜合所得稅稅額20萬4,95 8元，足以生損害於稅捐機關對於│日。          │
│  │  │所得稅管理之正確性，並影響國家稅收課徵之收入。          │              │
└─┴─┴────────────────────────────┴───────┘
附表二二：
┌─┬─┬────────────────────────────┬───────┐
│編│被│           犯罪經過及所生結果                           │   主文罪名   │
│號│告│                                                        │   及宣告刑   │
├─┼─┼────────────────────────────┼───────┤
│一│李│李中明為公司法規定之公司負責人，且為商業會計法所稱之商業│李中明共同犯商│
│  │中│負責人，與黃瑞林共同基於幫助他人逃漏稅捐及填製不實會計憑│業會計法第七十│
│  │明│證之犯意聯絡，經由黃瑞林招攬介紹，將前揭「毒品快速檢驗試│一條第一款之填│
│  │  │劑」1,700劑賣給有意辦理捐贈抵稅之客戶蔡美玲，供蔡美玲取 │製不實罪，處有│
│  │  │得立法委員柯俊雄國會辦公室申請函、教育部書函、購買快速毒│期徒刑肆月，如│
│  │  │品試紙劑買賣合約書等相關文件及美商信億公司開立面額為102 │易科罰金，以新│
│  │  │萬元之不實之發票等文件，持以辦贈「毒品快速檢驗試劑」給教│臺幣壹仟元折算│
│  │  │育部，而幫助蔡美玲逃漏95年度個人綜合所得稅捐，足以生損害│壹日；減為有期│
│  │  │於稅捐稽徵機關對於稅捐稽徵業務管理與課稅之公平性及正確性│徒刑貳月；如易│
│  │  │。                                                      │科罰金，以新臺│
│  │  │                                                        │幣壹仟元折算壹│
│  │  │                                                        │日。          │
├─┼─┼────────────────────────────┼───────┤
│二│黃│黃瑞林與商業負責人李中明共同基於幫助他人逃漏稅捐及填製不│黃瑞林共同犯商│
│  │瑞│實會計憑證之犯意聯絡，於95年9、10月間，向蔡美玲招攬以實 │業會計法第七十│
│  │林│際購買金額約為22、23萬元之價格向美商信億公司購買臺灣醣聯│一條第一款之填│
│  │  │醫藥公司生產之「毒品快速檢驗試劑」1,700劑為捐贈標的，辦 │製不實罪，處有│
│  │  │理捐贈給受贈政府單位之教育部使用，蔡美玲並簽署「購買捐贈│期徒刑肆月，如│
│  │  │毒品快速檢驗試紙劑買賣合約書」以委託黃瑞林代為辦理本件捐│易科罰金，以新│
│  │  │贈事宜，製作不實之付款資金證明，並由蔡美玲於95年12月15日│臺幣壹仟元折算│
│  │  │依美商信億公司開立發票面額102萬元，足額匯至黃瑞林指定之 │壹日；減為有期│
│  │  │美商信億公司所申設之銀行帳戶內，取得足額付款證明後，再由│徒刑貳月，如易│
│  │  │黃瑞林返還現金80餘萬元予蔡美玲。嗣黃瑞林將美商信億公司開│科罰金，以新臺│
│  │  │立面額為102萬元之不實發票、立法委員柯俊雄國會辦公室申請 │幣壹仟元折算壹│
│  │  │函、教育部書函、購買快速毒品檢驗試紙劑買賣合約書等相關文│日。          │
│  │  │件，一併交予蔡美玲，以幫助蔡美玲持上開文件作為申報95年度│              │
│  │  │個人綜合所得稅之列舉扣除額，以逃漏95年度個人綜合所得稅稅│              │
│  │  │額，足以生損害於稅捐機關對於所得稅管理之正確性，並影響國│              │
│  │  │家稅收課徵之收入。                                      │              │
├─┼─┼────────────────────────────┼───────┤
│三│蔡│蔡美玲明知其辦理95年度捐贈予政府單位為教育部之「毒品快速│蔡美玲犯稅捐稽│
│  │美│檢驗試劑」1,700劑之實際購買金額僅約22、23萬元，竟以行使 │徵法第四十一條│
│  │玲│業務上登載不實文書、詐術逃漏稅捐之犯意，於95年12月15日，│之逃漏稅捐罪，│
│  │  │向黃瑞林購買取得由美商信億公司開立高價不實面額為102萬元 │處拘役肆拾日，│
│  │  │之統一發票（營業人開立之統一發票，屬於業務上作成之文書）│如易科罰金，以│
│  │  │、立法委員柯俊雄國會辦公室申請函、教育部書函、購買快速毒│新臺幣壹仟元折│
│  │  │品檢驗試紙劑買賣合約書等相關文件，將高價不實發票金額登載│算壹日；減為拘│
│  │  │於95年度綜合所得稅結算申報書上以浮報列舉扣除額，並將上開│役貳拾日，如易│
│  │  │資料附於其95年度綜合所得稅申報書中，作為捐贈之列舉扣除額│科罰金，以新臺│
│  │  │，向國稅局申報所得稅，以行使上開內容不實之統一發票，逃漏│幣壹仟元折算壹│
│  │  │其95年度個人綜合所得稅稅額40萬8,000元，足以生損害於稅捐 │日。          │
│  │  │機關對於所得稅管理之正確性，並影響國家稅收課徵之收入。  │              │
└─┴─┴────────────────────────────┴───────┘
附表二三：
┌─┬─┬────────────────────────────┬───────┐
│編│被│               犯罪經過及所生結果                       │   主文罪名   │
│號│告│                                                        │   及宣告刑   │
├─┼─┼────────────────────────────┼───────┤
│一│李│李中明為公司法規定之公司負責人，且為商業會計法所稱之商業│李中明共同犯商│
│  │中│負責人，與黃瑞林共同基於幫助他人逃漏稅捐及填製不實會計憑│業會計法第七十│
│  │明│證之犯意聯絡，經由黃瑞林招攬介紹，將前揭「毒品快速檢驗試│一條第一款之填│
│  │  │劑」2,500劑賣給有意辦理捐贈抵稅之客戶賴愉涵，供賴愉涵取 │製不實罪，處有│
│  │  │得立法委員柯俊雄國會辦公室申請函、教育部書函、購買快速毒│期徒刑肆月，如│
│  │  │品檢驗試紙劑買賣合約書等相關文件及美商信億公司開立面額為│易科罰金，以新│
│  │  │150 萬元之不實之發票等文件，持以辦贈「毒品快速試劑」給教│臺幣壹仟元折算│
│  │  │育部，而幫助賴愉涵逃漏95年度個人綜合所得稅捐，足以生損害│壹日；減為有期│
│  │  │於稅捐稽徵機關對於稅捐稽徵業務管理與課稅之公平性及正確性│徒刑貳月，如易│
│  │  │。                                                      │科罰金，以新臺│
│  │  │                                                        │幣壹仟元折算壹│
│  │  │                                                        │日。          │
├─┼─┼────────────────────────────┼───────┤
│二│黃│黃瑞林與商業負責人李中明共同基於幫助他人逃漏稅捐及填製不│黃瑞林共同犯商│
│  │瑞│實會計憑證之犯意聯絡，於95年9月、10月間，向賴愉涵招攬以 │業會計法第七十│
│  │林│實際購買金額為150萬元之價格向美商信億公司購買臺灣醣聯醫 │一條第一款之填│
│  │  │藥公司生產之「毒品快速檢驗試劑」2,500劑為捐贈標的，辦理 │製不實罪，處有│
│  │  │捐贈給受贈政府單位之教育部使用，賴愉涵並簽署「購買捐贈毒│期徒刑肆月，如│
│  │  │品快速檢驗試紙劑買賣合約書」以委託黃瑞林代為辦理本件捐贈│易科罰金，以新│
│  │  │事宜，製作不實之付款資金證明，並由賴愉涵先於95年9月29日 │臺幣壹仟元折算│
│  │  │匯款28萬5,000元至黃瑞林之生物科技公司帳戶內，再由黃瑞林 │壹日；減為有期│
│  │  │補足50萬元，並以賴愉涵之名義匯至美商信億公司於兆豐商銀城│徒刑貳月，如易│
│  │  │東分行帳戶內，復於同年10月26日賴愉涵又支付現金9萬元予黃 │科罰金，以新臺│
│  │  │瑞林，再由黃瑞林補足100萬元，以賴愉涵之名義匯至美商信義 │幣壹仟元折算壹│
│  │  │公司所申設之銀行帳戶內，以取得足額付款證明。嗣黃瑞林將美│日。          │
│  │  │商信億公司開立面額為150萬元之不實發票、立法委員柯俊雄國 │              │
│  │  │會辦公室申請函、教育部書函、購買快速毒品試紙劑買賣合約書│              │
│  │  │等相關文件，一併交予賴愉涵，以幫助賴愉涵持上開文件作為申│              │
│  │  │報95年度個人綜合所得稅之列舉扣除額，以逃漏95年度個人綜合│              │
│  │  │所得稅稅額，足以生損害於稅捐機關對於所得稅管理之正確性，│              │
│  │  │並影響國家稅收課徵之收入。                              │              │
├─┼─┼────────────────────────────┼───────┤
│三│賴│賴愉涵明知其辦理95年度捐贈予政府單位為教育部之「毒品快速│賴愉涵犯稅捐稽│
│  │愉│檢驗試劑」2,500劑之實際購買金額僅37萬5,000元，竟以行使業│徵法第四十一條│
│  │涵│務上登載不實文書、詐術逃漏稅捐之犯意，於95年9月29日、同 │之逃漏稅捐罪，│
│  │  │年10月26日，向黃瑞林購買取得由美商信億公司開立高價不實面│處拘役肆拾日，│
│  │  │額為150萬元之統一發票（營業人開立之統一發票，屬於業務上 │如易科罰金，以│
│  │  │作成之文書）、立法委員柯俊雄國會辦公室申請函、教育部書函│新臺幣壹仟元折│
│  │  │、購買捐贈毒品快速檢驗試劑推廣公益委託同意書等相關文件，│算壹日；減為拘│
│  │  │將高價不實發票金額登載於95年度綜合所得稅結算申報書上以浮│役貳拾日，如易│
│  │  │報列舉扣除額，並將上開資料附於其95年度綜合所得稅申報書中│科罰金，以新臺│
│  │  │，作為捐贈之列舉扣除額，向國稅局申報所得稅，以行使上開內│幣壹仟元折算壹│
│  │  │容不實之統一發票，逃漏其95年度個人綜合所得稅稅額40萬5,25│日。          │
│  │  │7元，足以生損害於稅捐機關對於所得稅管理之正確性，並影響 │              │
│  │  │國家稅收課徵之收入。                                    │              │
└─┴─┴────────────────────────────┴───────┘
附表二四：
┌─┬─┬────────────────────────────┬───────┐
│編│被│                    犯罪經過及所生結果                  │   主文罪名   │
│號│告│                                                        │   及宣告刑   │
├─┼─┼────────────────────────────┼───────┤
│一│李│李中明為公司法規定之公司負責人，且為商業會計法所稱之商業│李中明共同犯商│
│  │中│負責人，與黃瑞林共同基於幫助他人逃漏稅捐及填製不實會計憑│業會計法第七十│
│  │明│證之犯意聯絡，經由黃瑞林招攬介紹，將前揭「毒品快速檢驗試│一條第一款之填│
│  │  │劑」1,000劑賣給有意辦理捐贈抵稅之客戶謝宜璋，供謝宜璋取 │製不實罪，處有│
│  │  │得立法委員柯俊雄國會辦公室申請函、教育部書函、購買快速毒│期徒刑肆月，如│
│  │  │品試紙劑買賣合約書等相關文件及美商信億公司開立面額為60萬│易科罰金，以新│
│  │  │元之不實之發票等文件，持以辦贈「毒品快速檢驗試劑」給教育│臺幣壹仟元折算│
│  │  │部，而幫助謝宜璋逃漏95年度個人綜合所得稅捐，足以生損害於│壹日；減為有期│
│  │  │稅捐稽徵機關對於稅捐稽徵業務管理與課稅之公平性及正確性。│徒刑貳月，如易│
│  │  │                                                        │科罰金，以新臺│
│  │  │                                                        │幣壹仟元折算壹│
│  │  │                                                        │日。          │
├─┼─┼────────────────────────────┼───────┤
│二│黃│黃瑞林與商業負責人李中明共同基於幫助他人逃漏稅捐及填製不│黃瑞林共同犯商│
│  │瑞│實會計憑證之犯意聯絡，於95年12月間，向謝宜璋招攬以實際購│業會計法第七十│
│  │林│買金額為12萬元之價格向美商信億公司購買臺灣醣聯醫藥公司生│一條第一款之填│
│  │  │產之「毒品快速檢驗試劑」1,000劑為捐贈標的，辦理捐贈給受 │製不實罪，處有│
│  │  │贈政府單位之教育部使用，謝宜璋並簽署「購買捐贈毒品快速檢│期徒刑肆月，如│
│  │  │驗試紙劑買賣合約書」以委託黃瑞林代為辦理本件捐贈事宜，製│易科罰金，以新│
│  │  │作不實之付款資金證明，並由謝宜璋於95年12 月25日依美商信 │臺幣壹仟元折算│
│  │  │億公司開立發票面額60萬元，足額匯至黃瑞林指定之美商信億公│壹日；減為有期│
│  │  │司所申設之銀行帳戶內，取得足額付款證明後，再由黃瑞林返還│徒刑貳月，如易│
│  │  │現金48萬元予潘宇琴。嗣黃瑞林將美商信億公司開立面額為102 │科罰金，以新臺│
│  │  │萬元之不實發票、立法委員柯俊雄國會辦公室申請函、教育部書│幣壹仟元折算壹│
│  │  │函、購買快速毒品試紙劑買賣合約書等相關文件，一併交予謝宜│日。          │
│  │  │璋，以幫助謝宜璋持上開文件作為申報95年度個人綜合所得稅之│              │
│  │  │列舉扣除額，以逃漏95年度個人綜合所得稅稅額，足以生損害於│              │
│  │  │稅捐機關對於所得稅管理之正確性，並影響國家稅收課徵之收入│              │
│  │  │。                                                      │              │
├─┼─┼────────────────────────────┼───────┤
│三│謝│謝宜璋明知其辦理95年度捐贈予政府單位為教育部之「毒品快速│謝宜璋犯稅捐稽│
│  │宜│檢驗試劑」1,000劑之實際購買金額僅12萬元，竟以行使業務上 │徵法第四十一條│
│  │璋│登載不實文書、詐術逃漏稅捐之犯意，於95年12月25日，向黃瑞│之逃漏稅捐罪，│
│  │  │林購買取得由美商信億公司開立高價不實面額為60萬元之統一發│處拘役肆拾日，│
│  │  │票（營業人開立之統一發票，屬於業務上作成之文書）、立法委│如易科罰金，以│
│  │  │員柯俊雄國會辦公室申請函、教育部書函、購買快速毒品檢驗試│銀元佰元即新│
│  │  │紙劑買賣合約書等相關文件將高價不實發票金額登載於95年度綜│臺幣玖佰元折算│
│  │  │合所得稅結算申報書上以浮報列舉扣除額，並將上開資料附於其│壹日；減為拘役│
│  │  │95 年度綜合所得稅申報書中，作為捐贈之列舉扣除額，向國稅 │貳拾日，如易科│
│  │  │局申報所得稅，以行使上開內容不實之統一發票，逃漏其95年度│罰金，以銀元│
│  │  │個人綜合所得稅稅額18萬元，足以生損害於稅捐機關對於所得稅│佰元即新臺幣玖│
│  │  │管理之正確性，並影響國家稅收課徵之收入。                │佰元折算壹日。│
└─┴─┴────────────────────────────┴───────┘
附表二五：
┌─┬─┬────────────────────────────┬───────┐
│編│被│           犯罪經過及所生結果                           │   主文罪名   │
│號│告│                                                        │   及宣告刑   │
├─┼─┼────────────────────────────┼───────┤
│一│李│李中明為公司法規定之公司負責人，且為商業會計法所稱之商業│李中明共同犯商│
│  │中│負責人，竟基於幫助他人逃漏稅捐及填製不實會計憑證之犯意聯│業會計法第七十│
│  │明│絡，於95年12月間，向浩亨企業有限公司之負責人吳朝龍招攬以│一條第一款之填│
│  │  │實際購買金額為6萬元之價格向美商信億公司購買臺灣醣聯醫藥 │製不實罪，處有│
│  │  │公司生產之「毒品快速檢驗試劑」500劑為捐贈標的，辦理捐贈 │期徒刑肆月，如│
│  │  │給受贈政府單位之教育部使用，吳朝龍並簽署「購買捐贈毒品快│易科罰金，以新│
│  │  │速檢驗試紙劑買賣合約書」以委託李中明代為辦理本件捐贈事宜│臺幣壹仟元折算│
│  │  │，製作不實之付款資金證明，並由吳朝龍於95年12月25日依美商│壹日；減為有期│
│  │  │信億公司開立發票面額60萬元，足額匯至李中明指定之帳戶內，│徒刑貳月，如易│
│  │  │取得足額付款證明後，再由李中明返還現金24萬元予吳朝龍。嗣│科罰金，以新臺│
│  │  │李中明將美商信億公司開立面額為28萬5,714元之不實發票、立 │幣壹仟元折算壹│
│  │  │法委員柯俊雄國會辦公室申請函、教育部書函、購買快速毒品試│日。          │
│  │  │紙劑買賣合約書等相關文件，一併交予吳朝龍，以幫助吳朝龍持│              │
│  │  │上開文件作為申報浩亨企業有限公司95年度營業所得稅之列舉扣│              │
│  │  │除額，以逃漏95年度營業所得稅稅額，足以生損害於稅捐機關對│              │
│  │  │於所得稅管理之正確性，並影響國家稅收課徵之收入。        │              │
├─┼─┼────────────────────────────┼───────┤
│二│吳│吳朝龍為浩亨企業公司之商業負責人，竟以行使業務上登載不實│吳朝龍犯稅捐稽│
│  │朝│文書、詐術逃漏稅捐之犯意，明知其辦理95年度捐贈予政府單位│徵法第四十一條│
│  │龍│為教育部之「毒品快速檢驗試劑」500劑之實際購買金額僅6萬元│之逃漏稅捐罪，│
│  │  │，於95年12月20日，向李中明購買取由美商信億公司開立高價不│處拘役貳拾日，│
│  │  │實面額為28萬5,714統一發票（營業人開立之統一發票，屬於業 │如易科罰金，以│
│  │  │務上作成之文書）、立法委員柯俊雄國會辦公室申請函、教育部│新臺幣壹仟元折│
│  │  │書函、購買捐贈毒品快速檢驗試劑推廣公益委託同意書等相關文│算壹日；減為拘│
│  │  │件，將高價不實發票金額登載於95年度綜合所得稅結算申報書上│役拾日，如易科│
│  │  │以浮報列舉扣除額，並將上開資料附於其95年度綜合所得稅申報│罰金，以新臺幣│
│  │  │書中，作為捐贈之列舉扣除額，向國稅局申報所得稅，以行使上│壹仟元折算壹日│
│  │  │開內容不實之統一發票，逃漏其95年度個人綜合所得稅稅額7萬1│。            │
│  │  │,429元，足以生損害於稅捐機關對於所得稅管理之正確性，並影│              │
│  │  │響國家稅收課徵之收入。                                  │              │
└─┴─┴────────────────────────────┴───────┘
附表二六：
┌─┬─┬───────────────────────┬────┬───────┐
│編│被│                 犯  罪  經  過               │委託辦理│   主文罪名   │
│號│告│                                              │捐贈管道│   及宣告刑   │
├─┼─┼───────────────────────┼────┼───────┤
│一│吳│於94年11月間，明知其實際上購買植栽2,500株捐助 │黃瑞林  │吳淑華犯稅捐稽│
│  │淑│臺北縣平溪鄉公所植栽之出資僅33萬元，竟以150萬 │        │徵法第四十一條│
│  │華│元之帳面捐贈金額，向黃瑞林購買平溪鄉公所捐贈植│        │之逃漏稅捐罪，│
│  │  │栽感謝函之方式，將不實之「植裁種植照片」及「平│        │處拘役伍拾日，│
│  │  │溪鄉公所感謝函」等不實文件，附於其94年度綜合所│        │如易科罰金，以│
│  │  │得稅申報書中，並將上開不實之帳面捐贈金額登載於│        │銀元佰元即新│
│  │  │94年度綜合所得稅結算申報書上，以浮報列舉扣除額│        │臺幣玖佰元折算│
│  │  │之詐術逃漏94年度個人綜合所得稅，其將上開資料附│        │壹日；減為拘役│
│  │  │於其94年度綜合所得稅申報書中，作為捐贈之列舉扣│        │貳拾伍日，如易│
│  │  │除額，向國稅局申報所得稅，以行使上開內容不實之│        │科罰金，以銀元│
│  │  │統一發票，逃漏94年度個人綜合所得稅稅額33萬3,61│        │佰元即新臺幣│
│  │  │7元，足以生損害於稅捐機關對於所得稅管理之正確 │        │玖佰元折算壹日│
│  │  │性，並影響國家稅收課徵之收入。                │        │。            │
├─┼─┼───────────────────────┼────┼───────┤
│二│李│於94年10月間，明知其實際上購買植栽8,335株捐助 │黃瑞林  │李政翰犯稅捐稽│
│  │政│臺北縣平溪鄉公所植栽之出資僅100萬元，竟以500萬│        │徵法第四十一條│
│  │翰│元之帳面捐贈金額，向黃瑞林購買平溪鄉公所捐贈植│        │之逃漏稅捐罪，│
│  │  │栽感謝函之方式，將不實之「植裁種植照片」及「平│        │處有期徒刑月│
│  │  │溪鄉公所感謝函」等不實文件，附於其94年度綜合所│        │，如易科罰金，│
│  │  │得稅申報書中，並將上開不實之帳面捐贈金額登載於│        │以銀元佰元即│
│  │  │94年度綜合所得稅結算申報書上，以浮報列舉扣除額│        │新臺幣玖佰元折│
│  │  │之詐術逃漏94年度個人綜合所得稅，其將上開資料附│        │算日；減為有期│
│  │  │於其94年度綜合所得稅申報書中，作為捐贈之列舉扣│        │徒刑壹月又拾伍│
│  │  │除額，向國稅局申報所得稅，以行使上開內容不實之│        │日，如易科罰金│
│  │  │統一發票，逃漏94年度個人綜合所得稅稅額52萬9,75│        │，以銀元佰元│
│  │  │1元，足以生損害於稅捐機關對於所得稅管理之正確 │        │即新臺幣玖佰元│
│  │  │性，並影響國家稅收課徵之收入。                │        │折算壹日。    │
├─┼─┼───────────────────────┼────┼───────┤
│三│傅│於94年12月間，明知其實際上購買植栽3,350株捐助 │周顯道  │傅秀月犯稅捐稽│
│  │秀│臺北縣平溪鄉公所植栽之出資僅50萬，竟以201萬元 │        │徵法第四十一條│
│  │月│之帳面捐贈金額，向周顯道購買平溪鄉公所捐贈植栽│        │之逃漏稅捐罪，│
│  │  │感謝函之方式，將不實之「植裁種植照片」及「平溪│        │處拘役伍拾玖日│
│  │  │鄉公所感謝函」等不實文件，附於其94年度綜合所得│        │，如易科罰金，│
│  │  │稅申報書中，並將上開不實之帳面捐贈金額登載於94│        │以銀元佰元即│
│  │  │年度綜合所得稅結算申報書上，以浮報列舉扣除額之│        │新臺幣玖佰元折│
│  │  │詐術逃漏94年度個人綜合所得稅，其將上開資料附於│        │算壹日，減為拘│
│  │  │其94年度綜合所得稅申報書中，作為捐贈之列舉扣除│        │役貳拾玖日，如│
│  │  │額，向國稅局申報所得稅，以行使上開內容不實之統│        │易科罰金，以銀│
│  │  │一發票，逃漏94年度個人綜合所得稅稅額75萬5,053 │        │元佰元即新臺│
│  │  │元，足以生損害於稅捐機關對於所得稅管理之正確性│        │幣玖佰元折算壹│
│  │  │，並影響國家稅收課徵之收入。                  │        │日。          │
├─┼─┼───────────────────────┼────┼───────┤
│四│彭│於94年12月間，明知其實際上購買植栽2,450株捐助 │周顯道  │彭寶展犯稅捐稽│
│  │寶│臺北縣平溪鄉公所植栽之出資僅50至60萬元，竟以14│        │徵法第四十一條│
│  │展│6萬元之帳面捐贈金額，向周顯道購買平溪鄉公所捐 │        │之逃漏稅捐罪，│
│  │  │贈植栽感謝函之方式，將不實之「植裁種植照片」及│        │處拘役伍拾日，│
│  │  │「平溪鄉公所感謝函」等不實文件，附於其94年度綜│        │如易科罰金，以│
│  │  │合所得稅申報書中，並將上開不實之帳面捐贈金額登│        │銀元佰元即新│
│  │  │載於94年度綜合所得稅結算申報書上，以浮報列舉扣│        │臺幣玖佰元折算│
│  │  │除額之詐術逃漏94年度個人綜合所得稅，其將上開資│        │壹日；減為拘役│
│  │  │料附於其94年度綜合所得稅申報書中，作為捐贈之列│        │貳拾伍日，如易│
│  │  │舉扣除額，向國稅局申報所得稅，以行使上開內容不│        │科罰金，以銀元│
│  │  │實之統一發票，逃漏94年度個人綜合所得稅稅額21萬│        │佰元即新臺幣│
│  │  │8,245元，足以生損害於稅捐機關對於所得稅管理之 │        │玖佰元折算壹日│
│  │  │正確性，並影響國家稅收課徵之收入。            │        │。            │
├─┼─┼───────────────────────┼────┼───────┤
│五│謝│於94年11月至12月間，明知其實際上購買植栽5,500 │黃瑞林  │謝宜璋犯稅捐稽│
│  │宜│株捐助臺北縣平溪鄉公所植栽之出資僅72萬元，竟以│        │徵法第四十一條│
│  │璋│330 萬元之帳面捐贈金額，向黃瑞林購買平溪鄉公所│        │之逃漏稅捐罪，│
│  │  │捐贈植栽感謝函之方式，將不實之「植裁種植照片」│        │處拘役肆拾日，│
│  │  │及「平溪鄉公所感謝函」等不實文件，附於其94年度│        │如易科罰金，以│
│  │  │綜合所得稅申報書中，並將上開不實之帳面捐贈金額│        │銀元佰元即新│
│  │  │登載於94年度綜合所稅結算申報書上，以浮報列舉扣│        │臺幣玖佰元折算│
│  │  │除額之詐術逃漏94度個人綜合所得稅，其將上開資料│        │壹日；減為拘役│
│  │  │附於其94年度綜所得稅申報書中，作為捐贈之列舉扣│        │貳拾日，如易科│
│  │  │除額，向國稅得局申報所得稅，以行使上開內不實之│        │罰金，以銀元│
│  │  │統一發票，逃漏94年度個人綜合所得稅稅額60萬2,33│        │佰元即新臺幣玖│
│  │  │1元，足以生損合害於稅捐機關對於所得稅管之正確 │        │佰元折算壹日。│
│  │  │性，並影響國家稅收課徵之收入。                │        │              │
└─┴─┴───────────────────────┴────┴───────┘

司法院資訊處製作；財團法人民間司法改革基金會備份。
